---
title: 'Project : Broken devices S5'
author: "Solène PETITO"
output:
  html_document: default
  pdf_document: default
  word_document: default
date: "2024-07-01"
editor_options: 
  markdown: 
    wrap: 72
---

# **SEMAINE DU 1 JUILLET 2024 au 5 JUILLET 2024 :**

```{r setup, include=FALSE}
knitr::opts_chunk$set(echo = TRUE)
```

```{r include=FALSE}
############### MODULE 1 : Chargement des librairies

library(readxl)
library(ggplot2)
library(stringr)
library(tibble)
library(dplyr)
library(plotly) # permet de faire des graphes intéractifs
library(corrplot) # permet de réqliser des matrices de corrélation
library(tidyr)
library(RColorBrewer) # librairie pour les palettes de couleurs
library(viridis) # palette de couleurs > 25 nuances
library(Polychrome)

```

```{r include=FALSE}
############### MODULE 2 : Création de fonctions

# fonction func1 qui prend en entrée un jeu de données (don) et le nom d'une colonne de type Cri (Caratère répétitive) de ce jeu de données (colonne), sous forme de chaine de caractères et sans préciser de numéro à la fin de celle-ci  : ex : "COHABITATION_DYSFONCTION_A" ou "GENE_PROBLEMES_A". Elle renvoit en sortie une matrice a 2 lignes et 25 colonnes, indiquant en ligne 1 le type de dysfonctionnement, et en ligne 2 une modalité moyenne calculée pour la variable donnée en entrée pour chaque type de dysfonctionnements.

func1 <- function (don,colonne){
  matrice <- matrix(0,nrow=2,ncol=25)
  matrice[1,] <- c(1:25)
  df = don[which(don$RIDENTIFICATION_PROBLEMES!="27"),]
  variable=df$RIDENTIFICATION_PROBLEMES
  for (pb in 1:25){
    vec=c()
    for (i in 1:length(variable)){
      ligne=str_extract_all(variable[i], ".{2}")[[1]]
      ligne=sub("^0+", "", ligne)
      if (pb %in% ligne){
        num=as.character(pb)
        nom_colonne=paste0(colonne,num)
        valeur=df[i,nom_colonne]
        if(!is.null(valeur) && !is.na(valeur)){
          vec=c(vec,valeur)
        }
      }
    }
    if (length(vec) > 0) {
    matrice[2, pb] <- round(mean(vec))
  } else {
    matrice[2, pb] <- 0
  }
  }
  return(matrice)
}
##########################################

# Création d'une fonction **Count_VCM** (VCM = Variable à choix multiples) permettant d'afficher pour les variables à choix multiples UNIQUEMENT, le nombre de fois où chaque modalité est renseignée dans toute la colonne. Elle prend en entrée une variable à choix multiple (*variable*), issue de la base de données, et son nombre total de modalités (*nb_de_modalites*), et renvoit une matrice indiquant en ligne 1 le numéro de la modalité, et en ligne 2 le nombre de fois où les répondants l'on choisit.

Count_VCM <- function(variable,nb_de_modalites){
  mat <- matrix(0,nrow=2,ncol=nb_de_modalites)
  mat[1,]=c(1:nb_de_modalites)
  for (i in 1:length(variable)){
    ligne=str_extract_all(variable[i],".{2}")[[1]]
    vec=sub("^0+","",ligne)
    for (j in 1:length(vec)){
      for (k in 1:ncol(mat)){
        if (vec[j]==mat[1,k]){
          mat[2,k]=mat[2,k]+1
        }
      }
    }
  }
  return(mat)
}

##########################################

# Pour éviter d'avoir à afficher les numéros des modalités sur chaques graphes, je stocke directement les libellés des modalités dans des vecteurs

label_RIDENTIFICATION_PROBLEME = c("Problème avec l’écran","Problème de sensibilité du tactile","Problème avec l’appareil photo","Problème avec la lampe torche ou le flash","Problème avec le GPS","Problème avec le micro","Problème de son","Problème de prise jack","Problème de chargement","Problème de batterie","Problème de Wi-Fi","Problème de capteurs","Problème de Bluetooth ou de transferts de fichiers sans fil","Problème de téléphonie","Problème d’accès à Internet","Problème avec les boutons","Problème de vibreur","Stockage saturé","Système d’exploitation non mis à jour","Applications ne pouvant pas être téléchargées ou mises à jour","Problème lié à une fonctionnalité manquante","Fonctionnalité qui ne marche plus","Dysfonctionnement logiciel","Problèmes avec des applications","Problème de lenteur","Autre")

label_ACQUISITION = c("Quelqu’un me l’a offert ou donné","Quelqu’un me l’a prêté","Je l’ai acheté","Je l’ai obtenu dans le cadre de mon contrat avec mon opérateur","Mon employeur me l’a fourni","Je l’ai loué","Je ne me souviens pas","Obtenu par un autre moyen")

label_COHABITATION = c("Dès que j’ai décelé le dysfonctionnement","Moins d’un mois","Entre 1 et 6 mois","Entre 6 mois et 2 ans","Plus de deux ans","Je ne sais pas" )

label_GENE=c("Très gênant","Plutôt gênant","Plutôt pas gênant","Pas gênant du tout")

label_INT_REPARATION= c("Oui, par moi-même","Oui, par le SAV ou un réparateur","Oui, par une connaissance","Pas pour l’instant", "Non")

label_RECENCE <- c("Dès la première utilisation","En moins de 3 mois","Entre 3 mois et 1 an","Entre 1 et 2 ans","Entre 2 et 3 ans","Plus de 3 ans","Je ne sais pas")

label_REPARATION <- c("Oui et le problème est resolu","Oui mais le problème na pas pu être résolu","Non, le problème s’est résolu tout seul au bout d’un moment","Non, peut être plus tard","Non, je ne pense pas tenter de résoudre le problème")

label_OS <- c("IOS (Apple)","Android","Autre","Je ne sais pas")

label_ETAT= c("Neuf","D'occasion","Reconditionné","Je ne sais pas" )

label_COHAB_2 <- c("Moins d'un mois","Entre 1 et 6 mois","Entre 6 mois et 2 ans","Plus de 2 ans")

label_RAISON_UTIL_PB <- c("Cela serait trop coûteux de résoudre le(s) problème(s) ou de remplacer mon smartphone",
"J’attends une opportunité", "Je ne peux pas résoudre le problème car le smartphone ne m’appartient pas","Je ne sais pas comment résoudre le(s) problème(s)","Je veux faire durer mon téléphone le plus longtemps possible","Ce(s) problème(s) ne m’impacte(nt) pas tant que ça au quotidien","Je n’ai pas pris le temps de m’en occuper, de chercher une solution","Mon téléphone est trop récent pour que je le fasse réparer ou que je le remplace","La résolution du (ou des) problème(s) est trop difficile ou incertaine","Ça me donne un prétexte pour moins l’utiliser","Cela ne vaut pas la peine de résoudre le(s) problème(s)","Mon smartphone a une particularité difficile à retrouver si je devais le remplacer","Autre")

label_IMPACT <- c("Usage global du smartphone","Communication ","Réseaux sociaux ","Cartes et guidage GPS","Jeux","Navigation web","Streaming musique et vidéo","Outils de productivité ","Logiciels et applications professionnelles dédiées","Photo, vidéo et autres activités de création","Identification bancaire, paiement sans contact","Tickets dématérialisés ","Courses et achats en ligne","Autre","Aucun")
```

**OBJECTIF :** *Analyser la base de données*

## **ANALYSE DE LA BASE DE DONNÉES**

### **I ) Import de la nouvelle base de données formattée**

```{r}
# Import des données

data <- readRDS("/home/solene_petito/Bureau/Stage/Broken_devices/data/data1.rds") # base de données sur laquelle on va appliquer tous les changements

Broken_Devices_Data <- read.csv("/home/solene_petito/Bureau/Stage/Broken_devices/data/Broken-Devices-Data1-xlsx.csv",row.names=1) # base de données initiale sur laquelle on pourra se référer pour voir si les chgts ont bien été appliqués

# nombre d'observations
nb_obs <- nrow(data) # 968 

# nombre de variables 
nb_var <- ncol(data) # 164
```

```{r include=FALSE}
View(data)
View(Broken_Devices_Data)
```

### **II ) Comportement face au(x) dysfonctionnement(s)**

La question posée était : **Pour quelles raisons continuez-vous à
utiliser votre smartphone malgré les problèmes rencontrés ou qui
subsistent ?**

Les réponses possibles étaient :

-   1 : Cela serait trop coûteux de résoudre le(s) problème(s) ou de
    remplacer mon smartphone

-   2 : J'attends une opportunité

-   3 : Je ne peux pas résoudre le problème car le smartphone ne
    m'appartient pas

-   4 : Je ne sais pas comment résoudre le(s) problème(s)

-   5 : Je veux faire durer mon téléphone le plus longtemps possible

-   6 : Ce(s) problème(s) ne m'impacte(nt) pas tant que ça au quotidien

-   7 : Je n'ai pas pris le temps de m'en occuper, de chercher une
    solution

-   8 : Mon téléphone est trop récent pour que je le fasse réparer ou
    que je le remplace

-   9 : La résolution du (ou des) problème(s) est trop difficile ou
    incertaine

-   10 : Ça me donne un prétexte pour moins l'utiliser

-   11 : Cela ne vaut pas la peine de résoudre le(s) problème(s)

-   12 : Mon smartphone a une particularité difficile à retrouver si je
    devais le remplacer

-   13 : Autre

```{r}
variable=data$RRAISON_UTIL_PB_FORM
nb_de_modalites <- 14
mat=Count_VCM(variable,nb_de_modalites)
print(mat)

```

```{r}
print(nrow(data[which(data$RRAISON_UTIL_PB_FORM!="14"),]))
```

### **III ) Degrés de gêne par temps de cohabitation de ceux qui n'ont pas réparé**

```{r include=FALSE}
# Initialisation des vecteurs pour stocker les valeurs de recence, année, et mois
recence <- c()
annee <- c()
mois <- c()
gene <- c()

# Filtrer les données pour exclure les problèmes identifiés avec le code "27"
df <- data[which(data$RIDENTIFICATION_PROBLEMES != "27"),]

# Parcourir les colonnes de 81 à 105 (indice des colonnes reparation)
for (i in 81:105) {
  # Parcourir les lignes du dataframe filtré
  for (j in 1:nrow(df)) {
    val <- df[j, i]
    # Vérifier si la valeur n'est pas NA avant de vérifier si elle est 4 ou 5
    if (!is.na(val) && (val == 4 || val == 5)) {
      RECENCE <- df[j, i - 25]
      # Vérifier si RECENCE n'est pas NA et val n'est pas NULL
      if (!is.na(RECENCE)) {
        recence <- c(recence, RECENCE)
        annee <- c(annee, df[j, "DATEOBTENTIONSMART_1"])
        mois <- c(mois, df[j, "DATEOBTENTIONSMART_2"])
        gene <- c(gene,df[j, i - 50])
      }
    }
  }
}

# Suppression de la raison 7 dans la liste recence 

indices_rec_7= which(recence==7)
gene=gene[-c(indices_rec_7)]

# Afficher les résultats pour vérifier
print(head(recence))
print(head(annee))
print(head(mois))
print(head(gene))
```

```{r include=FALSE}
COHAB_non_resolus <- c( 3, 2, 3, 4, 4, 4, 3, 3, 3, 4, 4, 4, 3, 4, 3, 4, 1, 3, 3, 2, 2, 4, 4, 3, 4, 4, 2, 3, 4, 3, 3, 4, 3, 4, 3, 2, 3, 1, 3, 4, 2, 2, 3, 3, 4, 4, 3, 2, 4,2, 3, 3, 3, 2, 3, 3, 3, 4, 3, 4, 2, 3, 3, 2, 4, 4, 3, 4, 2, 4, 3, 4, 3, 3, 3, 4, 2, 3, 4, 3, 3, 4, 3, 4, 4, 4, 4, 4, 2, 3, 2, 2, 4, 3, 3, 2, 3, 3,4, 4, 3, 2, 3, 4, 4, 3, 3, 4, 3, 3, 3, 4, 4, 2, 4, 4, 2, 4, 3, 4, 4, 3, 3, 4, 4, 4, 3, 4, 2, 3, 1, 2, 4, 3, 3, 4, 4, 3, 4, 3, 3, 4, 4, 4, 3, 4, 3,3, 4, 3, 4, 2, 2, 3, 3, 1, 2, 3, 2, 3, 3, 4, 4, 3, 4, 3, 3, 4, 4, 4, 3, 3, 2, 4, 3, 1, 2, 3, 4, 2, 4, 3, 4, 4, 4, 3, 3, 4, 3, 3, 2, 3, 2, 4, 4, 4,3, 4, 3, 3, 1, 3, 2, 4, 4, 3, 2, 4, 3, 4, 3, 4, 3, 4, 4, 4, 3, 4, 3, 3, 2, 4, 3, 3, 4, 2, 2, 4, 3, 3, 3, 4, 1, 4, 4, 4, 3, 3, 4, 3, 4, 2, 3, 4, 3,4,3 ,4 ,4 ,4 ,4 ,4, 3, 4, 3, 4, 2, 3, 4, 3, 3, 3, 3, 4, 4, 2, 4, 4, 4, 3, 2, 3, 4, 4, 4, 3, 3, 2, 3, 4, 3, 4, 4, 4, 3, 2, 4, 4, 1, 3, 2, 4, 4, 3,2, 4, 4, 3, 4, 4, 4, 4, 3, 2, 4, 3, 4, 4, 3, 4, 3, 1, 3, 3, 2, 3)

length(COHAB_non_resolus)
```

```{r include=FALSE}
val=sort(unique(COHAB_non_resolus))
total=as.matrix(table(COHAB_non_resolus))

mat=matrix(0,nrow=5,ncol=length(val))
mat[1,]=val

for (i in val){
  indices=which(COHAB_non_resolus==i)
  g = gene[c(indices)]
  freq=as.matrix(table(g))
  mat[2:(length(freq)+1),i]=freq
}
mat
# Définir une fonction de normalisation
normalize <- function(x) {
  return(round(x*100/total))
}

# Transposer le résultat pour obtenir la même structure que la matrice originale
normalized_mat <- t(apply(mat[2:5,], 1, normalize))
print(normalized_mat)

```


```{r echo=FALSE}
Categorie <- factor(label_COHAB_2, levels = label_COHAB_2)

df_T1 <- data.frame(Categorie = Categorie, valeurs = normalized_mat[1,], Gêne = "Trés gênant")
df_T2 <- data.frame(Categorie = Categorie, valeurs = normalized_mat[2,], Gêne = "Plutôt gênant")
df_T3 <- data.frame(Categorie = Categorie, valeurs = normalized_mat[3,], Gêne = "Plutôt pas gênant")
df_T4 <- data.frame(Categorie = Categorie, valeurs = normalized_mat[4,], Gêne = "Pas gênant du tout")


# Combiner les deux data frames
df_combined <- rbind(df_T1, df_T2, df_T3, df_T4)

# Créer un diagramme en barres empilées
p <- ggplot(df_combined, aes(x = Categorie, y = valeurs, fill = Gêne)) +
  geom_bar(stat = "identity", position = "stack") +
  labs(title = "Type de gênes ressenties par temps de Cohabitation",
       x = "Temps de cohabitation",
       y = "Pourcentage de dysfonctionnements ") +
  scale_fill_manual(values = c("Trés gênant" = "#1f77b4", 
                               "Plutôt gênant" = "#6baed6", 
                               "Plutôt pas gênant" = "#9ecae1", 
                               "Pas gênant du tout" = "#c6dbef")) +
  theme_minimal() +
  theme(plot.title = element_text(hjust = 0.5, face = "bold",colour="#1f77b4"),
        axis.title.x = element_text( face = "bold",colour="#1f77b4"), 
        axis.text.x = element_text(angle = 45, hjust = 1, vjust = 1),
        axis.title.y = element_text(face = "bold",colour="#1f77b4")) 

p_interactif <- ggplotly(p)

# Afficher le graphique interactif
p_interactif  

```

### **IV ) Graphe qui rassemble les cohabitations pour ceux qui ont résolu, ceuix qui ont tenté de résoudre et qui n'ont pas réussi et ceux qui n'ont tenté de résoudre**

```{r include=FALSE}
# Cohabitation + réparation 

REPARATION <- c(1:5)
matrice <- matrix(0,nrow=7,ncol=length(REPARATION))
matrice[1,] <- REPARATION
df=data[which(data$RIDENTIFICATION_PROBLEMES!="27"),]
for (i in 81:105){
    colonne=df[,i]
    for (j in 1:length(colonne)){
      num_REP <- df[j,i]
      num_COHAB <- df[j,i+25]
      if (!is.na(num_COHAB) && !is.na(num_REP) ){
        matrice[num_COHAB+1,num_REP]=matrice[num_COHAB+1,num_REP]+1
      }
    }
}
print(matrice)

matrice_fin=matrice[2:nrow(matrice),1:3]
total=as.matrix(table(COHAB_non_resolus))

matrice_fin[2:5,3]=total[,1]
matrice_fin=t(matrice_fin)
print(matrice_fin)


normalize <- function(x) {
  return(round(x*100/colSums(matrice_fin)))
}

# Transposer le résultat pour obtenir la même structure que la matrice originale
normalized_mat <- t(apply(t(matrice_fin), 2, normalize))
print(normalized_mat)

```

```{r echo=FALSE}
Categorie <- factor(label_COHABITATION, levels = label_COHABITATION)

df_T1 <- data.frame(Categorie = Categorie, valeurs = normalized_mat[1,], Résolution = "Résolu")
df_T2 <- data.frame(Categorie = Categorie, valeurs = normalized_mat[2,], Résolution = "Tenté mais pas réussi")
df_T3 <- data.frame(Categorie = Categorie, valeurs = normalized_mat[3,], Résolution = "Pas résolu")


# Combiner les deux data frames
df_combined <- rbind(df_T1, df_T2, df_T3)

# Créer un diagramme en barres empilées
p <- ggplot(df_combined, aes(x = Categorie, y = valeurs, fill = Résolution)) +
  geom_bar(stat = "identity", position = "stack") +
  labs(title = "Répartition des temps de Cohabitation",
       x = "Temps de cohabitation",
       y = "Pourcentage de dysfonctionnements ") +
  scale_fill_manual(values = c("Résolu" = "#1f77b4", 
                               "Tenté mais pas réussi"= "#6baed6", 
                               "Pas résolu"= "#c6dbef")) +
  theme_minimal() +
  theme(plot.title = element_text(hjust = 0.5, face = "bold",colour="#1f77b4"),
        axis.title.x = element_text( face = "bold",colour="#1f77b4"), 
        axis.text.x = element_text(angle = 45, hjust = 1, vjust = 1),
        axis.title.y = element_text(face = "bold",colour="#1f77b4")) 

p_interactif <- ggplotly(p)

# Afficher le graphique interactif
p_interactif  

```

```{r include=FALSE}
colSums(matrice_fin)
```

```{r echo=FALSE}
pbs= Count_VCM(data$RIDENTIFICATION_PROBLEMES,26)
nb_total_pbs <- sum(pbs[2,])

Categorie <- factor(label_COHABITATION, levels = label_COHABITATION)

df_T1 <- data.frame(Categorie = Categorie, valeurs = round(matrice_fin[1,]*100/nb_total_pbs), Résolution = "Résolu")
df_T2 <- data.frame(Categorie = Categorie, valeurs = round(matrice_fin[2,]*100/nb_total_pbs), Résolution = "Tenté mais pas réussi")
df_T3 <- data.frame(Categorie = Categorie, valeurs = round(matrice_fin[3,]*100/nb_total_pbs), Résolution = "Pas résolu")


# Combiner les deux data frames
df_combined <- rbind(df_T1, df_T2, df_T3)

# Créer un diagramme en barres empilées
p <- ggplot(df_combined, aes(x = Categorie, y = valeurs, fill = Résolution)) +
  geom_bar(stat = "identity", position = "stack") +
  labs(title = "Répartition des temps de Cohabitation",
       x = "Temps de cohabitation",
       y = "Pourcentage de dysfonctionnements ") +
  scale_fill_manual(values = c("Résolu" = "#1f77b4", 
                               "Tenté mais pas réussi"= "#6baed6", 
                               "Pas résolu"= "#c6dbef")) +
  theme_minimal() +
  theme(plot.title = element_text(hjust = 0.5, face = "bold",colour="#1f77b4"),
        axis.title.x = element_text( face = "bold",colour="#1f77b4"), 
        axis.text.x = element_text(angle = 45, hjust = 1, vjust = 1),
        axis.title.y = element_text(face = "bold",colour="#1f77b4")) 

p_interactif <- ggplotly(p)

# Afficher le graphique interactif
p_interactif  
```



### **V ) Niveau de gêne de ceux qui ont réparé vs ceux qui n'ont pas réparé**

```{r include=FALSE}
gene_pbs_non_resolus=as.matrix(table(gene))
gene_pbs_non_resolus
```

```{r include=FALSE}
gene_tente_pas_reussi <- c()
gene_pbs_resolus <- c()

# Filtrer les données pour exclure les problèmes identifiés avec le code "27"
df <- data[which(data$RIDENTIFICATION_PROBLEMES != "27"),]

# Parcourir les colonnes de 81 à 105 (indice des colonnes reparation)
for (i in 81:105) {
  # Parcourir les lignes du dataframe filtré
  for (j in 1:nrow(df)) {
    val <- df[j, i]
    # Vérifier si la valeur n'est pas NA avant de vérifier si elle est 4 ou 5
    if (!is.na(val) && (val == 1)) {
      g <- df[j, i - 50]
      # Vérifier si RECENCE n'est pas NA et val n'est pas NULL
      if (!is.na(g)) {
        gene_pbs_resolus <- c(gene_pbs_resolus,g)
      }
    }
    if (!is.na(val) && (val == 2)) {
      g <- df[j, i - 50]
      # Vérifier si RECENCE n'est pas NA et val n'est pas NULL
      if (!is.na(g)) {
        gene_tente_pas_reussi <- c(gene_tente_pas_reussi,g)
      }
    }
  }
}

gene_pbs_resolus=as.matrix(table(gene_pbs_resolus))
gene_tente_pas_reussi=as.matrix(table(gene_tente_pas_reussi))

print(gene_pbs_resolus)
print(gene_tente_pas_reussi)
```

```{r include=FALSE}
# Types de résolution en abscisse et gêne en ordonné

mat=matrix(0,nrow=3,ncol=3)
mat[,1]=gene_pbs_resolus[,1]
mat[,2]=gene_tente_pas_reussi[,1]
mat[,3]=gene_pbs_non_resolus[,1]
print(mat)

total=colSums(mat)
print(total)

normalize <- function(x) {
  return(round(x*100/total))
}

# Transposer le résultat pour obtenir la même structure que la matrice originale
normalized_mat <- t(apply(mat, 1, normalize))
print(normalized_mat)
```

```{r echo=FALSE}
label=c("Résolu","Tenté mais pas réussi","Pas résolu")
Categorie <- factor(label, levels = label)

df_T1 <- data.frame(Categorie = Categorie, valeurs = normalized_mat[1,], Gêne = "Très gênant")
df_T2 <- data.frame(Categorie = Categorie, valeurs = normalized_mat[2,], Gêne = "Plutôt gênant")
df_T3 <- data.frame(Categorie = Categorie, valeurs = normalized_mat[3,], Gêne = "Plutôt pas gênant")


# Combiner les deux data frames
df_combined <- rbind(df_T1, df_T2, df_T3)

# Créer un diagramme en barres empilées
p <- ggplot(df_combined, aes(x = Categorie, y = valeurs, fill = Gêne)) +
  geom_bar(stat = "identity", position = "stack") +
  labs(title = "Niveau de gêne en fonction de la résolution",
       x = "Type de résolution",
       y = "Pourcentage de dysfonctionnements ")  +
  scale_fill_brewer(palette = "Greens", name = "Degrès de Gêne") +
  theme_minimal() +
  theme(plot.title = element_text(hjust = 0.5, face = "bold",colour="palegreen3"),
        axis.title.x = element_text( face = "bold",colour="palegreen3"), 
        axis.text.x = element_text(angle = 45, hjust = 1, vjust = 1),
        axis.title.y = element_text(face = "bold",colour="palegreen3")) 

p_interactif <- ggplotly(p)

# Afficher le graphique interactif
p_interactif  
```

```{r echo=FALSE}
label=c("Résolu","Tenté mais pas réussi","Pas résolu")
Categorie <- factor(label, levels = label)

df_T1 <- data.frame(Categorie = Categorie, valeurs = round(mat[1,]*100/nb_total_pbs), Gêne = "Très gênant")
df_T2 <- data.frame(Categorie = Categorie, valeurs = round(mat[2,]*100/nb_total_pbs), Gêne = "Plutôt gênant")
df_T3 <- data.frame(Categorie = Categorie, valeurs = round(mat[3,]*100/nb_total_pbs), Gêne = "Plutôt pas gênant")


# Combiner les deux data frames
df_combined <- rbind(df_T1, df_T2, df_T3)

# Créer un diagramme en barres empilées
p <- ggplot(df_combined, aes(x = Categorie, y = valeurs, fill = Gêne)) +
  geom_bar(stat = "identity", position = "stack") +
  labs(title = "Niveau de gêne en fonction de la résolution",
       x = "Type de résolution",
       y = "Pourcentage de dysfonctionnements ")  +
  scale_fill_brewer(palette = "Greens", name = "Degrès de Gêne") +
  theme_minimal() +
  theme(plot.title = element_text(hjust = 0.5, face = "bold",colour="palegreen3"),
        axis.title.x = element_text( face = "bold",colour="palegreen3"), 
        axis.text.x = element_text(angle = 45, hjust = 1, vjust = 1),
        axis.title.y = element_text(face = "bold",colour="palegreen3")) 

p_interactif <- ggplotly(p)

# Afficher le graphique interactif
p_interactif  
```



### **VI ) Pour les usages : faire au cas lorsque le propriètaire rencontre un pb**

```{r include=FALSE}
matrice = matrix(0,nrow=15,ncol=25)

df = data[which(data$RIDENTIFICATION_PROBLEMES!="27"),]
variable=df$RIDENTIFICATION_PROBLEMES

for (i in 1:length(variable)){
  liste_pbs=str_extract_all(variable[i], ".{2}")[[1]]
  if (length(liste_pbs)==1){
    for (j in 1:length(liste_pbs)){
      pb=liste_pbs[1]
      pb=as.numeric(pb)
      liste_impacts = str_extract_all(df[i,"RIMPACT_PB"], ".{2}")[[1]]
      liste_impacts = as.numeric(liste_impacts)
      for (k in liste_impacts){
        matrice[k,pb]=matrice[k,pb]+1
      }
    }
  }
}

print(matrice)
```


```{r echo=FALSE}
Categorie <- factor(label_RIDENTIFICATION_PROBLEME[1:25], levels = label_RIDENTIFICATION_PROBLEME[1:25])

df_combined <- data.frame(Categorie = Categorie, valeurs = matrice[1,], Impact =label_IMPACT[1])

for (i in 2:nrow(matrice)){
  df_T1 <- data.frame(Categorie = Categorie, valeurs = matrice[i,], Impact =label_IMPACT[i])
  df_combined <- rbind(df_combined,df_T1)
}

p <- ggplot(df_combined, aes(x = Categorie, y = valeurs, fill = Impact)) +
  geom_bar(stat = "identity", position = "stack") +
  labs(title = "Impact du dysfonctionnement",
       x = "Dysfonctionnements",
       y = "Nombre de personnes ") +
  scale_fill_viridis_d(name = "Impact") +
  theme_minimal() +
  theme(plot.title = element_text(hjust = 0.5, face = "bold",colour="turquoise4"),
        axis.title.x = element_text( face = "bold",colour="turquoise4"), 
        axis.text.x = element_text(angle = 45, hjust = 1, vjust = 1),
        axis.title.y = element_text(face = "bold",colour="turquoise4")) 

p_interactif <- ggplotly(p)

# Afficher le graphique interactif
p_interactif  


```

```{r}
# Créer une palette de 25 couleurs distinctes
distinct_colors <- c("#1f78b4", "#33a02c", "#e31a1c", "#ff7f00", "#6a3d9a", 
                     "#b15928", "#a6cee3", "#b2df8a", "#fb9a99", "#fdbf6f",
                     "#cab2d6", "#ffff99", "#8dd3c7", "#ffffb3", "#bebada", 
                     "#fb8072", "#80b1d3", "#fdb462", "#b3de69", "#fccde5", 
                     "#d9d9d9", "#bc80bd", "#ccebc5", "#ffed6f", "#66c2a5")

Categorie <- factor(label_RIDENTIFICATION_PROBLEME[1:25], levels = label_RIDENTIFICATION_PROBLEME[1:25])

df_combined <- data.frame(Categorie = Categorie, valeurs = matrice[1,], Impact =label_IMPACT[1])

for (i in 2:nrow(matrice)){
  df_T1 <- data.frame(Categorie = Categorie, valeurs = matrice[i,], Impact =label_IMPACT[i])
  df_combined <- rbind(df_combined, df_T1)
}

p <- ggplot(df_combined, aes(x = Categorie, y = valeurs, fill = Impact)) +
  geom_bar(stat = "identity", position = "stack") +
  labs(title = "Impact du dysfonctionnement",
       x = "Dysfonctionnements",
       y = "Nombre de personnes") +
  scale_fill_manual(values = distinct_colors, name = "Impact") +
  theme_minimal() +
  theme(plot.title = element_text(hjust = 0.5, face = "bold", colour = "turquoise4"),
        axis.title.x = element_text(face = "bold", colour = "turquoise4"), 
        axis.text.x = element_text(angle = 45, hjust = 1, vjust = 1),
        axis.title.y = element_text(face = "bold", colour = "turquoise4"))

p_interactif <- ggplotly(p)

# Afficher le graphique interactif
p_interactif


```




```{r echo=FALSE}
# Création de la variable Categorie comme facteur
distinct_colors <- c("#1f78b4", "#33a02c", "#e31a1c", "#ff7f00", "#6a3d9a", 
                     "#b15928", "#a6cee3", "#b2df8a", "#fb9a99", "#fdbf6f",
                     "#cab2d6", "#ffff99", "#8dd3c7", "#ffffb3", "#bebada", 
                     "#fb8072", "#80b1d3", "#fdb462", "#b3de69", "#fccde5", 
                     "#d9d9d9", "#bc80bd", "#ccebc5", "#ffed6f", "#66c2a5")

Categorie <- factor(label_RIDENTIFICATION_PROBLEME[1:5], levels = label_RIDENTIFICATION_PROBLEME[1:5])

# Création du dataframe combiné
df_combined <- data.frame(Categorie = Categorie, valeurs = matrice[1,1:5], Impact = label_IMPACT[1])

for (i in 1:nrow(matrice)) {
  df_T1 <- data.frame(Categorie = Categorie, valeurs = matrice[i,1:5], Impact = label_IMPACT[i])
  df_combined <- rbind(df_combined, df_T1)
}

# Génération du graphique
p <- ggplot(df_combined, aes(x = Categorie, y = valeurs, fill = as.factor(Impact))) +
  geom_bar(stat = "identity", position = "stack") +
  labs(title = "Impact du dysfonctionnement",
       x = "Dysfonctionnements",
       y = "Nombre de personnes ")  +
 scale_fill_manual(values = distinct_colors, name = "Impact") +
  theme_minimal() +
  theme(plot.title = element_text(hjust = 0.5, face = "bold", colour = "turquoise4"),
        axis.title.x = element_text(face = "bold", colour = "turquoise4"), 
        axis.text.x = element_text(angle = 45, hjust = 1, vjust = 1),
        axis.title.y = element_text(face = "bold", colour = "turquoise4"))

# Conversion du graphique en graphique interactif
p_interactif <- ggplotly(p)

# Affichage du graphique interactif
p_interactif

```

```{r}
distinct_colors <- c("#1f78b4", "#33a02c", "#e31a1c", "#ff7f00", "#6a3d9a", 
                     "#b15928", "#a6cee3", "#b2df8a", "#fb9a99", "#fdbf6f",
                     "#cab2d6", "#ffff99", "#8dd3c7", "#ffffb3", "#bebada", 
                     "#fb8072", "#80b1d3", "#fdb462", "#b3de69", "#fccde5", 
                     "#d9d9d9", "#bc80bd", "#ccebc5", "#ffed6f", "#66c2a5")


Categorie <- factor(label_RIDENTIFICATION_PROBLEME[6:11], levels = label_RIDENTIFICATION_PROBLEME[6:11])

# Création du dataframe combiné
df_combined <- data.frame(Categorie = Categorie, valeurs = matrice[1,6:11], Impact = label_IMPACT[1])

for (i in 1:nrow(matrice)) {
  df_T1 <- data.frame(Categorie = Categorie, valeurs = matrice[i,6:11], Impact = label_IMPACT[i])
  df_combined <- rbind(df_combined, df_T1)
}

# Génération du graphique
p <- ggplot(df_combined, aes(x = Categorie, y = valeurs, fill = as.factor(Impact))) +
  geom_bar(stat = "identity", position = "stack") +
  labs(title = "Impact du dysfonctionnement",
       x = "Dysfonctionnements",
       y = "Nombre de personnes ")  +
 scale_fill_manual(values = distinct_colors, name = "Impact") +
  theme_minimal() +
  theme(plot.title = element_text(hjust = 0.5, face = "bold", colour = "turquoise4"),
        axis.title.x = element_text(face = "bold", colour = "turquoise4"), 
        axis.text.x = element_text(angle = 45, hjust = 1, vjust = 1),
        axis.title.y = element_text(face = "bold", colour = "turquoise4"))

# Conversion du graphique en graphique interactif
p_interactif <- ggplotly(p)

# Affichage du graphique interactif
p_interactif
```

```{r}
distinct_colors <- c("#1f78b4", "#33a02c", "#e31a1c", "#ff7f00", "#6a3d9a", 
                     "#b15928", "#a6cee3", "#b2df8a", "#fb9a99", "#fdbf6f",
                     "#cab0d6", "#ffff99", "#8dd3c7", "#ffffb3", "#bebada", 
                     "#fb8072", "#80b1d3", "#fdb462", "#b3de69", "#fccde5", 
                     "#d9d9d9", "#bc80bd", "#ccebc5", "#ffed6f", "#66c2a5")

Categorie <- factor(label_RIDENTIFICATION_PROBLEME[12:17], levels = label_RIDENTIFICATION_PROBLEME[12:17])

# Création du dataframe combiné
df_combined <- data.frame(Categorie = Categorie, valeurs = matrice[1,12:17], Impact = label_IMPACT[1])

for (i in 1:nrow(matrice)) {
  df_T1 <- data.frame(Categorie = Categorie, valeurs = matrice[i,12:17], Impact = label_IMPACT[i])
  df_combined <- rbind(df_combined, df_T1)
}

# Génération du graphique
p <- ggplot(df_combined, aes(x = Categorie, y = valeurs, fill = as.factor(Impact))) +
  geom_bar(stat = "identity", position = "stack") +
  labs(title = "Impact du dysfonctionnement",
       x = "Dysfonctionnements",
       y = "Nombre de personnes ")  +
 scale_fill_manual(values = distinct_colors, name = "Impact") +
  theme_minimal() +
  theme(plot.title = element_text(hjust = 0.5, face = "bold", colour = "turquoise4"),
        axis.title.x = element_text(face = "bold", colour = "turquoise4"), 
        axis.text.x = element_text(angle = 45, hjust = 1, vjust = 1),
        axis.title.y = element_text(face = "bold", colour = "turquoise4"))

# Conversion du graphique en graphique interactif
p_interactif <- ggplotly(p)

# Affichage du graphique interactif
p_interactif
```

```{r}
distinct_colors <- c("#1f78b4", "#33a02c", "#e31a1c", "#ff7f00", "#6a3d9a", 
                     "#b15928", "#a6cee3", "#b2df8a", "#fb9a99", "#fdbf6f",
                     "#cab2d6", "#ffff99", "#8dd3c7", "#ffffb3", "#bebada", 
                     "#fb8072", "#80b1d3", "#fdb462", "#b3de69", "#fccde5", 
                     "#d9d9d9", "#bc80bd", "#ccebc5", "#ffed6f", "#66c2a5")

Categorie <- factor(label_RIDENTIFICATION_PROBLEME[18:23], levels = label_RIDENTIFICATION_PROBLEME[18:23])

# Création du dataframe combiné
df_combined <- data.frame(Categorie = Categorie, valeurs = matrice[1,18:23], Impact = label_IMPACT[1])

for (i in 1:nrow(matrice)) {
  df_T1 <- data.frame(Categorie = Categorie, valeurs = matrice[i,18:23], Impact = label_IMPACT[i])
  df_combined <- rbind(df_combined, df_T1)
}

# Génération du graphique
p <- ggplot(df_combined, aes(x = Categorie, y = valeurs, fill = as.factor(Impact))) +
  geom_bar(stat = "identity", position = "stack") +
  labs(title = "Impact du dysfonctionnement",
       x = "Dysfonctionnements",
       y = "Nombre de personnes ")  +
 scale_fill_manual(values = distinct_colors, name = "Impact") +
  theme_minimal() +
  theme(plot.title = element_text(hjust = 0.5, face = "bold", colour = "turquoise4"),
        axis.title.x = element_text(face = "bold", colour = "turquoise4"), 
        axis.text.x = element_text(angle = 45, hjust = 1, vjust = 1),
        axis.title.y = element_text(face = "bold", colour = "turquoise4"))

# Conversion du graphique en graphique interactif
p_interactif <- ggplotly(p)

# Affichage du graphique interactif
p_interactif
```



```{r}
distinct_colors <- c("#1f78b4", "#33a02c", "#e31a1c", "#ff7f00", "#6a3d9a", 
                     "#b15928", "#a6cee3", "#b2df8a", "#fb9a99", "#fdbf6f",
                     "#cab2d6", "#ffff99", "#8dd3c7", "#ffffb3", "#bebada", 
                     "#fb8072", "#80b1d3", "#fdb462", "#b3de69", "#fccde5", 
                     "#d9d9d9", "#bc80bd", "#ccebc5", "#ffed6f", "#66c2a5")

Categorie <- factor(label_RIDENTIFICATION_PROBLEME[24:25], levels = label_RIDENTIFICATION_PROBLEME[24:25])

# Création du dataframe combiné
df_combined <- data.frame(Categorie = Categorie, valeurs = matrice[1,24:25], Impact = label_IMPACT[1])

for (i in 1:nrow(matrice)) {
  df_T1 <- data.frame(Categorie = Categorie, valeurs = matrice[i,24:25], Impact = label_IMPACT[i])
  df_combined <- rbind(df_combined, df_T1)
}

# Génération du graphique
p <- ggplot(df_combined, aes(x = Categorie, y = valeurs, fill = as.factor(Impact))) +
  geom_bar(stat = "identity", position = "stack") +
  labs(title = "Impact du dysfonctionnement",
       x = "Dysfonctionnements",
       y = "Nombre de personnes ")  +
 scale_fill_manual(values = distinct_colors, name = "Impact") +
  theme_minimal() +
  theme(plot.title = element_text(hjust = 0.5, face = "bold", colour = "turquoise4"),
        axis.title.x = element_text(face = "bold", colour = "turquoise4"), 
        axis.text.x = element_text(angle = 45, hjust = 1, vjust = 1),
        axis.title.y = element_text(face = "bold", colour = "turquoise4"))

# Conversion du graphique en graphique interactif
p_interactif <- ggplotly(p)

# Affichage du graphique interactif
p_interactif
```


### **VII ) Graphes représentant les temps de cohabitation en fonction de la catégorie de dysfonctionnement **

```{r}
label_dys <- c("Stockage","Matériel","Mise à jour","Dys divers")

materiel <- c(1,2,1,3,4,6,7,8,9,10,12,16,17)
dys_divers <- c(5,11,13,14,15,21,22,23,24,25)
stockage <- c(18)
maj <- c(19,20)

# Trouver la liste qui contient le plus d'éléments pour après définir le nombre de colonnes de notre matrice
max_length <- max(length(materiel), length(dys_divers), length(stockage), length(maj))

# Initialiser la matrice avec des zéros
matrice_cat <- matrix(0, nrow = 4, ncol = max_length)

# Remplir les lignes de la matrice avec les listes
matrice_cat[1, 1:length(stockage)] <- stockage
matrice_cat[2, 1:length(materiel)] <- materiel
matrice_cat[3, 1:length(maj)] <- maj
matrice_cat[4, 1:length(dys_divers)] <- dys_divers

# Afficher la matrice
print(matrice_cat)
```

### Création d'un dataframe avec 4 colonnes : le numéro du dys, la catégorie du dys, le degre de gêne du dys et le temps de cohabitation du dys :

```{r}
# dys qui ont tenté d'être résoud ou qui ont été résolus

pbs = c()
cate_dys = c()
deg_gene = c()
cohab = c()

df <- data[which(data$RIDENTIFICATION_PROBLEMES != "27" & data$RIDENTIFICATION_PROBLEMES != "26"),]
variable = df$RIDENTIFICATION_PROBLEMES

for (i in 1:length(variable)){
  liste_pbs =str_extract_all(variable[i], ".{2}")[[1]]
  liste_pbs = as.numeric(liste_pbs)
  for (j in 1:length(liste_pbs)){
    pb = liste_pbs[j]
    num=as.character(pb)
    g=paste0("GENE_PROBLEMES_A",num)
    gene=df[i,g]
    c= paste0("COHABITATION_DYSFONCTION_A",num)
    coha = df[i,c]
    if(!is.null(gene) && !is.na(gene) && !is.null(coha) && !is.na(coha)){
      
      result <- which(matrice_cat == pb, arr.ind = TRUE)
      cat <- result[1]
      pbs = c(pbs,pb)
      cate_dys = c(cate_dys,cat)
      deg_gene = c(deg_gene,gene)
      cohab = c(cohab,coha)
        }
  }
}

#print(head(pbs))
#print(head(cate_dys))
#print(head(deg_gene))
#print((head(cohab)))

print(length(pbs))
print(length(cate_dys))
print(length(deg_gene))
print(length(cohab))



don = data.frame()
don <- data.frame( "Categorie_dys"=cate_dys, "Gêne"=deg_gene,"Cohab"=cohab)
print(head(don))
print(nrow(don))
```

```{r}

# Initialisation des vecteurs pour stocker les valeurs de recence, année, et mois
recence <- c()
annee <- c()
mois <- c()
gene <- c()
pbs = c()
cate_dys = c()


# Filtrer les données pour exclure les problèmes identifiés avec le code "27"
df <- data[which(data$RIDENTIFICATION_PROBLEMES != "27"),]

# Parcourir les colonnes de 81 à 105 (indice des colonnes reparation)
for (i in 81:105) {
  # Parcourir les lignes du dataframe filtré
  for (j in 1:nrow(df)) {
    val <- df[j, i]
    # Vérifier si la valeur n'est pas NA avant de vérifier si elle est 4 ou 5
    if (!is.na(val) && (val == 4 || val == 5)) {
      RECENCE <- df[j, i - 25]
      # Vérifier si RECENCE n'est pas NA et val n'est pas NULL
      if (!is.na(RECENCE)) {
        recence <- c(recence, RECENCE)
        annee <- c(annee, df[j, "DATEOBTENTIONSMART_1"])
        mois <- c(mois, df[j, "DATEOBTENTIONSMART_2"])
        gene <- c(gene,df[j, i - 50])
        result <- which(matrice_cat == (i-80), arr.ind = TRUE)
        cat <- result[1]
        pbs = c(pbs,i-80)
        cate_dys = c(cate_dys,cat)
      }
    }
  }
}

# Suppression de la raison 7 dans la liste recence 

indices_rec_7= which(recence==7)
gene=gene[-c(indices_rec_7)]
pbs=pbs[-c(indices_rec_7)]
cate_dys=cate_dys[-c(indices_rec_7)]

don2 <- data.frame( "Categorie_dys"=cate_dys, "Gêne"=gene,"Cohab"=COHAB_non_resolus)

# Afficher les résultats pour vérifier
print(head(pbs))
print(head(cate_dys))
print(head(gene))

don <- rbind(don,don2)

don1 <- rbind(don,don2)
head(don)
nrow(don)
nrow(don2)
```

```{r}
liste = c()
for (k in 1:nrow(don)){
  i = don[k,"Gêne"]
  j = don[k,"Categorie_dys"]
  l = don[k,"Cohab"]
  df2 <- don[which(don$Categorie_dys==j & don$Gêne==i & don$Cohab==l),]
  nb = nrow(df2)
  liste = c(liste,nb)
  
}
don$nb <- liste
don <- unique(don)
don <- don %>% 
  arrange( Cohab,Gêne,Categorie_dys)

don$labels<- rep(c("Dys Stockage trés gênant","Dys Matériel trés gênant","Dys Maj trés gênant", "Dys divers trés gênant","Dys Stockage plutôt gênant", "Dys Matériel plutôt gênant","Dys Maj plutôt gênant","Dys divers plutôt gênant","Dys Stockage plutôt pas gênant", "Dys Matériel plutôt pas gênant","Dys Maj plutôt pas gênant","Dys divers plutôt pas gênant"),times=5)

print(don)
nrow(don)
```

```{r}
# Création du graphique à barres empilées
p <- ggplot(don, aes(x = factor(Cohab), y = nb, fill = factor(labels, levels = unique(labels)))) +
  geom_bar(stat = "identity") +
  scale_fill_manual(values = c("Dys Stockage trés gênant"="#006400","Dys Matériel trés gênant"= "#228B22","Dys Maj trés gênant"= "#32CD32", "Dys divers trés gênant"="#98FB98","Dys Stockage plutôt gênant"="#FFD700", "Dys Matériel plutôt gênant"="#FFF200","Dys Maj plutôt gênant"= "#FFFF00","Dys divers plutôt gênant"= "#FFFFE0","Dys Stockage plutôt pas gênant"= "#000080", "Dys Matériel plutôt pas gênant"="#0000CD","Dys Maj plutôt pas gênant"= "#1E90FF","Dys divers plutôt pas gênant"= "#ADD8E6")) +
  labs(title = "Barres Empilées pour Différentes Catégories de Dysfonctionnement",
       x = "Temps de Cohabitation",
       y = "Nombre de dysfonctionnements",
       fill = "Catégorie et Gêne") +
  theme_minimal() +
  theme(plot.title = element_text(hjust = 0.5, face = "bold"),
        axis.title.x = element_text(face = "bold"), 
        axis.title.y = element_text(face = "bold"))

# Affichage du graphique
p_interactif <- ggplotly(p)

# Affichage du graphique interactif
p_interactif
```
```{r}


labels <- c("Dys Stockage trés gênant","Dys Stockage plutôt gênant","Dys Stockage plutôt pas gênant", "Dys divers trés gênant", "Dys Divers plutôt gênant","Dys Divers plutôt pas gênant","Dys Maj trés gênant", "Dys Maj plutôt gênant","Dys Maj plutôt pas gênant","Dys Matériel trés gênant", "Dys Matériel plutôt gênant","Dys Matériel plutôt pas gênant")

colors <- c("Dys Stockage trés gênant"="#006400","Dys Stockage plutôt gênant"= "#228B22","Dys Stockage plutôt pas gênant"= "#98FB98", "Dys divers trés gênant"="#FFD700", "Dys Divers plutôt gênant"="#FFF200","Dys Divers plutôt pas gênant"= "#FFFFE0","Dys Maj trés gênant"= "#0000CD", "Dys Maj plutôt gênant"="#1E90FF","Dys Maj plutôt pas gênant"= "#ADD8E6","Dys Matériel trés gênant"= "#B22222", "Dys Matériel plutôt gênant"="#FF0000","Dys Matériel plutôt pas gênant"= "#FFA07A")


liste = c()
for (k in 1:nrow(don1)){
  i = don1[k,"Gêne"]
  j = don1[k,"Categorie_dys"]
  l = don1[k,"Cohab"]
  df2 <- don1[which(don1$Categorie_dys==j & don1$Gêne==i & don1$Cohab==l),]
  nb = nrow(df2)
  liste = c(liste,nb)
  
}
don1$nb <- liste
don1 <- unique(don1)
don1 <- don1 %>% 
  arrange( Cohab,Categorie_dys,Gêne)

don1$labels<- rep(labels,times=5)

print(don1)
nrow(don1)
```



```{r}

# Création du graphique à barres empilées
p <- ggplot(don1, aes(x = factor(Cohab), y = nb, fill = factor(labels, levels = unique(labels)))) +
  geom_bar(stat = "identity") +
  scale_fill_manual(values =c("Dys Stockage trés gênant"="#006400","Dys Stockage plutôt gênant"= "#228B22","Dys Stockage plutôt pas gênant"= "#98FB98", "Dys divers trés gênant"="#FFD700", "Dys Divers plutôt gênant"="#FFF200","Dys Divers plutôt pas gênant"= "#FFFFE0","Dys Maj trés gênant"= "#0000CD", "Dys Maj plutôt gênant"="#1E90FF","Dys Maj plutôt pas gênant"= "#ADD8E6","Dys Matériel trés gênant"= "#B22222", "Dys Matériel plutôt gênant"="#FF0000","Dys Matériel plutôt pas gênant"= "#FFA07A")) +
  labs(title = "Barres Empilées pour Différentes Catégories de Dysfonctionnement",
       x = "Temps de Cohabitation",
       y = "Nombre de dysfonctionnements",
       fill = "Catégorie et Gêne") +
  theme_minimal() +
  theme(plot.title = element_text(hjust = 0.5, face = "bold"),
        axis.title.x = element_text(face = "bold"), 
        axis.title.y = element_text(face = "bold"))

# Affichage du graphique
p_interactif <- ggplotly(p)

# Affichage du graphique interactif
p_interactif
```


```{r}
# label_dys <- c("Stockage","Matériel","Mise à jour","Dys divers")

cohab1 <- don[which(don$Cohab==1),2:3]

G1_mat <- cohab1[which(cohab1$Categorie_dys==2 & cohab1$Gêne==1),]
G2_mat <- cohab1[which(cohab1$Categorie_dys==2 & cohab1$Gêne==2),]
G3_mat <- cohab1[which(cohab1$Categorie_dys==2 & cohab1$Gêne==3),]

G1_stock <- cohab1[which(cohab1$Categorie_dys==1 & cohab1$Gêne==1),]
G2_stock <- cohab1[which(cohab1$Categorie_dys==1 & cohab1$Gêne==2),]
G3_stock <- cohab1[which(cohab1$Categorie_dys==1 & cohab1$Gêne==3),]

G1_maj <- cohab1[which(cohab1$Categorie_dys==3 & cohab1$Gêne==1),]
G2_maj <- cohab1[which(cohab1$Categorie_dys==3 & cohab1$Gêne==2),]
G3_maj <- cohab1[which(cohab1$Categorie_dys==3 & cohab1$Gêne==3),]

G1_dd <- cohab1[which(cohab1$Categorie_dys==4 & cohab1$Gêne==1),]
G2_dd <- cohab1[which(cohab1$Categorie_dys==4 & cohab1$Gêne==2),]
G3_dd <- cohab1[which(cohab1$Categorie_dys==4 & cohab1$Gêne==3),]

liste = c()
for (k in 1:nrow(cohab1)){
  i = cohab1[k,"Gêne"]
  j = cohab1[k,"Categorie_dys"]
  df2 <- cohab1[which(cohab1$Categorie_dys==j &   cohab1$Gêne==i),]
  nb = nrow(df2)
  liste = c(liste,nb)
  
}
cohab1$nb <- liste
cohab1 <- unique(cohab1)
cohab1 <- cohab1 %>% 
  arrange( Gêne,Categorie_dys)

cohab1$labels<- c("Dys Stockage trés gênant","Dys Matériel trés gênant","Dys Maj trés gênant", "Dys divers trés gênant","Dys Stockage plutôt gênant", "Dys Matériel plutôt gênant","Dys Maj plutôt gênant","Dys divers plutôt gênant","Dys Stockage plutôt pas gênant", "Dys Matériel plutôt pas gênant","Dys Maj plutôt pas gênant","Dys divers plutôt pas gênant")
# Affichage du dataframe trié
print(cohab1)

```

```{r}

# Création du graphique à barres empilées
p <- ggplot(cohab1, aes(x = factor(1), y = nb, fill = factor(labels, levels = labels))) +
  geom_bar(stat = "identity") +
  scale_fill_manual(values = c("Dys Stockage trés gênant"="#006400","Dys Matériel trés gênant"= "#228B22","Dys Maj trés gênant"= "#32CD32", "Dys divers trés gênant"="#98FB98","Dys Stockage plutôt gênant"="#FFD700", "Dys Matériel plutôt gênant"="#FFF200","Dys Maj plutôt gênant"= "#FFFF00","Dys divers plutôt gênant"= "#FFFFE0","Dys Stockage plutôt pas gênant"= "#000080", "Dys Matériel plutôt pas gênant"="#0000CD","Dys Maj plutôt pas gênant"= "#1E90FF","Dys divers plutôt pas gênant"= "#ADD8E6")) +
  labs(title = "Barres Empilées pour Différentes Catégories de Dysfonctionnement",
       x = "Temps de Cohabitation",
       y = "Nombre de dysfonctionnements",
       fill = "GCatégorie et Gêne") +
  theme_minimal() +
  theme(plot.title = element_text(hjust = 0.5, face = "bold"),
        axis.title.x = element_text(face = "bold"), 
        axis.title.y = element_text(face = "bold"))

# Affichage du graphique
p_interactif <- ggplotly(p)

# Affichage du graphique interactif
p_interactif
```

```{r}
colors <- c("Dys Stockage trés gênant"="#006400","Dys Matériel trés gênant"= "#228B22","Dys Maj trés gênant"= "#32CD32", "Dys divers trés gênant"="#98FB98","Dys Stockage plutôt gênant"="#FFD700", "Dys Matériel plutôt gênant"="#FFF200","Dys Maj plutôt gênant"= "#FFFF00","Dys divers plutôt gênant"= "#FFFFE0","Dys Stockage plutôt pas gênant"= "#000080", "Dys Matériel plutôt pas gênant"="#0000CD","Dys Maj plutôt pas gênant"= "#1E90FF","Dys divers plutôt pas gênant"= "#ADD8E6") 

labels <- c("Dys Stockage trés gênant","Dys Matériel trés gênant","Dys Maj trés gênant", "Dys divers trés gênant","Dys Stockage plutôt gênant", "Dys Matériel plutôt gênant","Dys Maj plutôt gênant","Dys divers plutôt gênant","Dys Stockage plutôt pas gênant", "Dys Matériel plutôt pas gênant","Dys Maj plutôt pas gênant","Dys divers plutôt pas gênant")
```



```{r}
liste = c()
for (k in 1:nrow(don)){
  i = don[k,"Gêne"]
  j = don[k,"Categorie_dys"]
  df2 <- don[which(don$Categorie_dys==j &   don$Gêne==i),]
  nb = nrow(df2)
  liste = c(liste,nb)
  
}
don$nb <- liste
don <- unique(don)
don <- don %>% 
  arrange( Gêne,Categorie_dys,Cohab)

print(don)
nrow(don)
```


```{r}
# Chargement des bibliothèques nécessaires
library(dplyr)

# Exemple de dataframe
df <- data.frame(Categorie_dys = c(2, 2, 2, 1, 1, 1, 3, 3, 3, 4, 4, 4),
                 Gene = c(2, 3, 1, 2, 1, 3, 3, 1, 2, 1, 3, 2),
                 Nombre = c(10, 15, 5, 8, 12, 7, 3, 6, 9, 2, 4, 1))

# Tri des données selon Categorie_dys puis Gene
df_sorted <- df %>% 
  arrange(Categorie_dys, Gene)

# Affichage du dataframe trié
print(df_sorted)

```




```{r }
indice_colonne <- which(names(data) == "GENE_PROBLEMES_A1")
print(indice_colonne) # 106

indice_colonne <- which(names(data) == "REPARATION_A1")
print(indice_colonne) # 81

indice_colonne <- which(names(data) == "GENE_PROBLEMES_A25")
print(indice_colonne) # 80

indice_colonne <- which(names(data) == "REPARATION_A25")
print(indice_colonne) #105

81-31

```
