---
title: 'Project : Broken devices S4'
author: "Solène PETITO"
output:
  html_document: default
  pdf_document: default
  word_document: default
date: "2024-06-24"
editor_options: 
  markdown: 
    wrap: 72
---

# **SEMAINE DU 24 JUIN 2024 au 28 JUIN 2024 :**

```{r setup, include=FALSE}
knitr::opts_chunk$set(echo = TRUE)
```

```{r include=FALSE}
############### MODULE 1 : Chargement des librairies

library(readxl)
library(ggplot2)
library(stringr)
library(tibble)
library(dplyr)
library(plotly) # permet de faire des graphes intéractifs
library(corrplot) # permet de réqliser des matrices de corrélation
library(tidyr)

```

```{r include=FALSE}
############### MODULE 2 : Création de fonctions

# fonction func1 qui prend en entrée un jeu de données (don) et le nom d'une colonne de type Cri (Caratère répétitive) de ce jeu de données (colonne), sous forme de chaine de caractères et sans préciser de numéro à la fin de celle-ci  : ex : "COHABITATION_DYSFONCTION_A" ou "GENE_PROBLEMES_A". Elle renvoit en sortie une matrice a 2 lignes et 25 colonnes, indiquant en ligne 1 le type de dysfonctionnement, et en ligne 2 une modalité moyenne calculée pour la variable donnée en entrée pour chaque type de dysfonctionnements.

func1 <- function (don,colonne){
  matrice <- matrix(0,nrow=2,ncol=25)
  matrice[1,] <- c(1:25)
  df = don[which(don$RIDENTIFICATION_PROBLEMES!="27"),]
  variable=df$RIDENTIFICATION_PROBLEMES
  for (pb in 1:25){
    vec=c()
    for (i in 1:length(variable)){
      ligne=str_extract_all(variable[i], ".{2}")[[1]]
      ligne=sub("^0+", "", ligne)
      if (pb %in% ligne){
        num=as.character(pb)
        nom_colonne=paste0(colonne,num)
        valeur=df[i,nom_colonne]
        if(!is.null(valeur) && !is.na(valeur)){
          vec=c(vec,valeur)
        }
      }
    }
    if (length(vec) > 0) {
    matrice[2, pb] <- round(mean(vec))
  } else {
    matrice[2, pb] <- 0
  }
  }
  return(matrice)
}
##########################################

# Création d'une fonction **Count_VCM** (VCM = Variable à choix multiples) permettant d'afficher pour les variables à choix multiples UNIQUEMENT, le nombre de fois où chaque modalité est renseignée dans toute la colonne. Elle prend en entrée une variable à choix multiple (*variable*), issue de la base de données, et son nombre total de modalités (*nb_de_modalites*), et renvoit une matrice indiquant en ligne 1 le numéro de la modalité, et en ligne 2 le nombre de fois où les répondants l'on choisit.

Count_VCM <- function(variable,nb_de_modalites){
  mat <- matrix(0,nrow=2,ncol=nb_de_modalites)
  mat[1,]=c(1:nb_de_modalites)
  for (i in 1:length(variable)){
    ligne=str_extract_all(variable[i],".{2}")[[1]]
    vec=sub("^0+","",ligne)
    for (j in 1:length(vec)){
      for (k in 1:ncol(mat)){
        if (vec[j]==mat[1,k]){
          mat[2,k]=mat[2,k]+1
        }
      }
    }
  }
  return(mat)
}

##########################################

# Pour éviter d'avoir à afficher les numéros des modalités sur chaques graphes, je stocke directement les libellés des modalités dans des vecteurs

label_RIDENTIFICATION_PROBLEME = c("Problème avec l’écran","Problème de sensibilité du tactile","Problème avec l’appareil photo","Problème avec la lampe torche ou le flash","Problème avec le GPS","Problème avec le micro","Problème de son","Problème de prise jack","Problème de chargement","Problème de batterie","Problème de Wi-Fi","Problème de capteurs","Problème de Bluetooth ou de transferts de fichiers sans fil","Problème de téléphonie","Problème d’accès à Internet","Problème avec les boutons","Problème de vibreur","Stockage saturé","Système d’exploitation non mis à jour","Applications ne pouvant pas être téléchargées ou mises à jour","Problème lié à une fonctionnalité manquante","Fonctionnalité qui ne marche plus","Dysfonctionnement logiciel","Problèmes avec des applications","Problème de lenteur","Autre")

label_ACQUISITION = c("Quelqu’un me l’a offert ou donné","Quelqu’un me l’a prêté","Je l’ai acheté","Je l’ai obtenu dans le cadre de mon contrat avec mon opérateur","Mon employeur me l’a fourni","Je l’ai loué","Je ne me souviens pas","Obtenu par un autre moyen")

label_COHABITATION = c("Dès que j’ai décelé le dysfonctionnement","Moins d’un mois","Entre 1 et 6 mois","Entre 6 mois et 2 ans","Plus de deux ans","Je ne sais pas" )

label_GENE=c("Très gênant","Plutôt gênant","Plutôt pas gênant","Pas gênant du tout")

label_INT_REPARATION= c("Oui, par moi-même","Oui, par le SAV ou un réparateur","Oui, par une connaissance","Pas pour l’instant", "Non")

label_RECENCE <- c("Dès la première utilisation","En moins de 3 mois","Entre 3 mois et 1 an","Entre 1 et 2 ans","Entre 2 et 3 ans","Plus de 3 ans","Je ne sais pas")

label_REPARATION <- c("Oui et le problème est resolu","Oui mais le problème na pas pu être résolu","Non, le problème s’est résolu tout seul au bout d’un moment","Non, peut être plus tard","Non, je ne pense pas tenter de résoudre le problème")

label_OS <- c("IOS (Apple)","Android","Autre","Je ne sais pas")

label_ETAT= c("Neuf","D'occasion","Reconditionné","Je ne sais pas" )
```

**OBJECTIF :** *Analyser la base de données*

## **ANALYSE DE LA BASE DE DONNÉES**

### **I ) Import de la nouvelle base de données formattée**

```{r}
# Import des données

data <- readRDS("/home/solene_petito/Bureau/Stage/Broken_devices/data/data1.rds") # base de données sur laquelle on va appliquer tous les changements

Broken_Devices_Data <- read.csv("/home/solene_petito/Bureau/Stage/Broken_devices/data/Broken-Devices-Data1-xlsx.csv",row.names=1) # base de données initiale sur laquelle on pourra se référer pour voir si les chgts ont bien été appliqués

# nombre d'observations
nb_obs <- nrow(data) # 968 

# nombre de variables 
nb_var <- ncol(data) # 164
```

```{r include=FALSE}
View(data)
View(Broken_Devices_Data)
```

### **II ) Systèmes d'exploitation et dysfonctionnements**

La question posée était : **Quel est le système d'exploitation de ce
smartphone ?**

Les réponses possibles étaient :

-   1 : IOS (Apple)
-   2 : Android
-   3 : Autre
-   4 : Je ne sais pas

```{r echo=FALSE}
nb_individus=nrow(data)
valeurs=as.matrix(table(data$OS))

Categorie <- factor(label_OS, levels = label_OS)

df <- data.frame(Categorie=Categorie,Valeurs=round(valeurs*100/nb_individus))

# Créer un diagramme en barres empilées
p <- ggplot(df, aes(x = Categorie, y = Valeurs)) +
  geom_bar(stat = "identity",fill="turquoise4") +
  labs(title = "Répartition des systèmes d'exploitation",
       x = "Système d'exploitation",
       y = "Pourcentage de personnes (en %) ") +
  theme_minimal() +
  theme(plot.title = element_text(hjust = 0.5, face = "bold",colour="turquoise4"),
        axis.title.x = element_text( face = "bold",colour="turquoise4"), 
        axis.text.x = element_text(angle = 45, hjust = 1, vjust = 1),
        axis.title.y = element_text(face = "bold",colour="turquoise4")) 

p_interactif <- ggplotly(p)

# Afficher le graphique interactif
p_interactif 


```

La plupart des propriétaires de smartphone ont donc des android (67% des
personnes de la base).

Regardons maintenant le nombre de personnes rencontrant des
dysfonctionnements pour chaque systèmes d'exploitation :

```{r echo=FALSE}
sys = sort(unique(data$OS))
mat = matrix(0,nrow=3,ncol=length(sys))
mat[1,]=sys

for (i in 1:length(sys)){
  df=data[which(data$OS==i),]
  nb_ind = nrow(df)
  df2 = data[which(data$OS==i & data$RIDENTIFICATION_PROBLEMES!="27"),]
  nb_ind_pb=nrow(df2)
  mat[2,i]=nb_ind
  mat[3,i]=nb_ind_pb
}

dataframe <- data.frame("Sytèmes d'exploitation"=label_OS,"Nb_personnes"=mat[2,],"Nb_personnes_dys"=mat[3,],"Pourcentage_dys"=round(mat[3,]*100/mat[2,]))

print(dataframe)

```

Le diagramme à barres suivant permet de visualiser cette répartition :

```{r echo=FALSE}
df_T1 <- data.frame(OS = Categorie, valeurs = dataframe$Nb_personnes_dys, Legende = "Dysfonctionnements")
df_T2 <- data.frame(OS = Categorie, valeurs =dataframe$Nb_personnes-dataframe$Nb_personnes_dys  , Legende = "Pas de dysfonctionnements")

# Combiner les deux data frames
df_combined <- rbind(df_T1, df_T2)

# Créer un diagramme en barres empilées
p <- ggplot(df_combined, aes(x = OS, y = valeurs, fill = Legende)) +
  geom_bar(stat = "identity", position = "stack") + # mettre position = "dodge" so on veut des barres côtes à côtes
  labs(title = "Problèmes rencontrés en fonction du système d'exploitation",
       x = "OS",
       y = "Nombre de personnes") +
  theme_minimal() +
  theme(plot.title = element_text(hjust = 0.5, face = "bold"),
        axis.title.x = element_text( face = "bold"), 
        axis.text.x = element_text(angle = 45, hjust = 1, vjust = 1),
        axis.title.y = element_text(face = "bold")) 

p_interactif <- ggplotly(p)

# Afficher le graphique interactif
p_interactif 
```

### **III ) Temps de cohabitation de ceux qui n'ont résolu le problème** 

```{r}
pbs= Count_VCM(data$RIDENTIFICATION_PROBLEMES,26)
nb_total_pbs <- sum(pbs[2,])
print(nb_total_pbs) #832
```

```{r}
# Initialisation des vecteurs pour stocker les valeurs de recence, année, et mois
recence <- c()
annee <- c()
mois <- c()

# Filtrer les données pour exclure les problèmes identifiés avec le code "27"
df <- data[which(data$RIDENTIFICATION_PROBLEMES != "27"),]

# Parcourir les colonnes de 81 à 105
for (i in 81:105) {
  # Parcourir les lignes du dataframe filtré
  for (j in 1:nrow(df)) {
    val <- df[j, i]
    # Vérifier si la valeur n'est pas NA avant de vérifier si elle est 4 ou 5
    if (!is.na(val) && (val == 4 || val == 5)) {
      RECENCE <- df[j, i - 25]
      # Vérifier si RECENCE n'est pas NA et val n'est pas NULL
      if (!is.na(RECENCE)) {
        recence <- c(recence, RECENCE)
        annee <- c(annee, df[j, "DATEOBTENTIONSMART_1"])
        mois <- c(mois, df[j, "DATEOBTENTIONSMART_2"])
      }
    }
  }
}

# Suppression de la raison 7 dans la liste recence 

indices_rec_7= which(recence==7)
recence=recence[-c(indices_rec_7)]
annee=annee[-c(indices_rec_7)]
mois=mois[-c(indices_rec_7)]

# Afficher les résultats pour vérifier
print(recence)
print(annee)
print(mois)




```

Changement du mois non renseigné indiqué par la valeur 99, par un mois
"moyen" d'obtention pour l'année en question :

```{r}
indices_mois_99 <- which(mois==99)
for (i in 1:length(indices_mois_99)){
  indice=indices_mois_99[i]
  year=annee[i]
  indices_annees = which(annee==year)
  liste_mois=mois[indices_annees]
  liste_mois=liste_mois[liste_mois!=99]
  mois[indice]=round(mean(liste_mois))
}
print(mois)
```

Création des dates avec l'année et le mois renseignés dans les listes
annee et mois précédemment :

```{r}
dates = c()
for (i in 1:length(recence)){
  date_str <- paste(annee[i], sprintf("%02d", mois[i]), "01", sep = "-")
  dates=c(dates,date_str)
}

dates
```

```{r}
# Définir les dates de début et de fin
date_debut <- as.Date("2022-05-01")
date_fin <- as.Date("2023-11-01")

# Calculer la différence en jours
diff_jours <- as.numeric(difftime(date_fin, date_debut, units = "days"))

# Afficher le résultat
print(diff_jours)

```

```{r}
# Année et mois en chiffres
annee <- 2022
mois <- 10

# Convertir en chaîne de caractères au format "YYYY-MM-DD"
date_str <- paste(annee, sprintf("%02d", mois), "01", sep = "-")

# Afficher la chaîne de caractères
print(date_str)

```

```{r}
liste=c(0,list(c(1,83)),list(c(84,365)),list(c(366,730)),list(c(731,1095)),1096)
a=liste[[2]]
length(a)
```

```{r}
# Date de départ
date_depart <- as.Date("2022-12-01")

# Ajouter 500 jours
date_nouvelle <- date_depart + 500

# Afficher la nouvelle date
print(date_nouvelle)

```

```{r}
mois
mois[-1]
```


### **III ) Etat du smartphone**

Combien de personnes ont acheté leur smartphone neuf ? Combien l'ont eu
d'occasion ? Combien l'on acheté reconditionné ? Le graphe suivant nous
apporte plus de détails :

```{r echo=FALSE}
nb_individus=nrow(data)
valeurs=as.matrix(table(data$ETATSMARTPHONE))

Categorie <- factor(label_ETAT, levels = label_ETAT)

df <- data.frame(Categorie=Categorie,Valeurs=round(valeurs*100/nb_individus))

# Créer un diagramme en barres empilées
p <- ggplot(df, aes(x = Categorie, y = Valeurs)) +
  geom_bar(stat = "identity",fill="thistle4") +
  labs(title = "Etat du smartphone",
       x = "Etat",
       y = "Pourcentage de personnes (en %) ") +
  theme_minimal() +
  theme(plot.title = element_text(hjust = 0.5, face = "bold",colour="thistle4"),
        axis.title.x = element_text( face = "bold",colour="thistle4"), 
        axis.text.x = element_text(angle = 45, hjust = 1, vjust = 1),
        axis.title.y = element_text(face = "bold",colour="thistle4")) 

p_interactif <- ggplotly(p)

# Afficher le graphique interactif
p_interactif 

```

Parmis ces différents états quelle est la part de dysfonctionnements ?

```{r echo=FALSE}
etat = sort(unique(data$ETATSMARTPHONE))
mat = matrix(0,nrow=3,ncol=length(etat))
mat[1,]=sys

for (i in 1:length(etat)){
  df=data[which(data$ETATSMARTPHONE==i),]
  nb_ind = nrow(df)
  df2 = data[which(data$ETATSMARTPHONE==i & data$RIDENTIFICATION_PROBLEMES!="27"),]
  nb_ind_pb=nrow(df2)
  mat[2,i]=nb_ind
  mat[3,i]=nb_ind_pb
}

dataframe <- data.frame("État"=label_ETAT,"Nb_personnes"=mat[2,],"Nb_personnes_dys"=mat[3,],"Pourcentage_dys"=round(mat[3,]*100/mat[2,]))

print(dataframe)
```

### **IV ) Groupement des thématiques par catégories**

#### **1 ) Groupement à plus grosses mailles**

```{r}

```

#### **2 ) Groupement plus fin par thématiques**

Les différentes catégories pourraient être :

-   **Problèmes matériels :** Problème avec l'écran, Problème de
    sensibilité du tactile, Problème avec l'appareil photo, Problème
    avec la lampe torche ou le flash, Problème avec le micro, Problème
    de son, Problème de prise jack, Problème de chargement, Problème de
    batterie, Problème de capteurs, Problème avec les boutons, Problème
    de vibreur

-   **Problèmes de connectivité (ou de réseau) :** Problème avec le GPS,
    Problème de Wi-Fi, Problème de Bluetooth ou de transferts de
    fichiers sans fil, Problème de téléphonie, Problème d'accès à
    Internet

-   **Problèmes logiciels :** Système d'exploitation non mis à jour,
    Applications ne pouvant pas être téléchargées ou mises à jour,
    Fonctionnalité qui ne marche plus, Dysfonctionnement logiciel,
    Problèmes avec des applications

-   **Problèmes de performance :** Problème de lenteur, Stockage saturé

-   **Problèmes divers :** Problème lié à une fonctionnalité manquante,
    Autre

```{r }
label_dys <- c("Matériel","Logiciel","Réseau","Performance","Divers")

materiel <- c(1,2,1,3,4,6,7,8,9,10,11,12,16,17)
logiciel <- c(19,20,22,23,24)
reseau <- c(5,11,13,14,15)
performance <- c(18,25)
divers <- c(21,26)

# Trouver la liste qui contient le plus d'éléments pour après définir le nombre de colonnes de notre matrice
max_length <- max(length(materiel), length(logiciel), length(reseau), length(performance), length(divers))

# Initialiser la matrice avec des zéros
matrice_cat <- matrix(0, nrow = 5, ncol = max_length)

# Remplir les lignes de la matrice avec les listes
matrice_cat[1, 1:length(materiel)] <- materiel
matrice_cat[2, 1:length(logiciel)] <- logiciel
matrice_cat[3, 1:length(reseau)] <- reseau
matrice_cat[4, 1:length(performance)] <- performance
matrice_cat[5, 1:length(divers)] <- divers

# Afficher la matrice
print(matrice_cat)

```

Le tableau suivant donne le nombre de dysfonctionnements rencontrés pour chaque catégorie, et la part de chaque catégorie par rapport au nombre total de dysfonctionnements qui est de 832 :

```{r echo=FALSE}

mat=matrix(0,nrow=2,ncol=length(label_dys))
mat[1,]=c(1:length(label_dys))

df = data[which(data$RIDENTIFICATION_PROBLEMES!="27"),]
variable = df$RIDENTIFICATION_PROBLEMES

for (i in 1:length(variable)){
  liste_pbs=str_extract_all(variable[i],".{2}")[[1]]
  liste_pbs=as.numeric(liste_pbs)
  for (j in liste_pbs){
    if (j %in% materiel){
      mat[2,1]=mat[2,1]+1
    }
    if (j %in% logiciel){
      mat[2,2]=mat[2,2]+1
    }
    if (j %in% reseau){
      mat[2,3]=mat[2,3]+1
    }
    if (j %in% performance){
      mat[2,4]=mat[2,4]+1
    }
    if (j %in% divers){
      mat[2,5]=mat[2,5]+1
    }
  }
}

don <- data.frame("Dysfonctionnements"=label_dys,"Nb_dys"=mat[2,],"Pourcentage_dys"=round(mat[2,]*100/nb_total_pbs))
print(don)

```

Le graphique à barres suivant permet de visualiser ces valeurs : 

```{r echo=FALSE}
# PROGRAMME

pbs= Count_VCM(data$RIDENTIFICATION_PROBLEMES,26)
nb_total_pbs <- sum(pbs[2,])

Categorie <- factor(label_dys, levels = label_dys)

df <- data.frame(Categorie=Categorie,Valeurs=round(mat[2,]*100/nb_total_pbs))

# Créer un diagramme en barres empilées
p <- ggplot(df, aes(x = Categorie, y = Valeurs)) +
  geom_bar(stat = "identity",fill="turquoise4") +
  labs(title = "Pourcentage de dysfonctionnements",
       x = "Dysfonctionnements",
       y = "Pourcentage de dysfonctionnements (en %) ") +
  theme_minimal() +
  theme(plot.title = element_text(hjust = 0.5, face = "bold",colour="turquoise4"),
        axis.title.x = element_text( face = "bold",colour="turquoise4"), 
        axis.text.x = element_text(angle = 45, hjust = 1, vjust = 1),
        axis.title.y = element_text(face = "bold",colour="turquoise4")) 

p_interactif <- ggplotly(p)

# Afficher le graphique interactif
p_interactif 
```
Parmis ces différentes catégories quels sont les types de gênes ressentis pour chacun des dysfonctionnements, le tableau suivant indique ces différents types de gênes ressenties pour chacunes des catégories en pourcentage : 

```{r echo=FALSE}
CATEGORIE <- c(1:5)

mat <- matrix(0,nrow=5,ncol=length(CATEGORIE))
mat[1,] <- CATEGORIE

df=data[which(data$RIDENTIFICATION_PROBLEMES!="27"),]
variable=df$RIDENTIFICATION_PROBLEMES

for (i in 1:ncol(mat)){
  liste_val=matrice_cat[i,]
  for (j in 1:length(variable)){
  liste_pbs=str_extract_all(variable[j],".{2}")[[1]]
  liste_pbs=as.numeric(liste_pbs)
  for (k in liste_pbs){
    if (k %in% liste_val){
      num=as.character(k)
      nom_colonne=paste0("GENE_PROBLEMES_A",num)
      valeur=df[j,nom_colonne]
      if(!is.null(valeur) && !is.na(valeur)){
        mat[valeur+1,i]=mat[valeur+1,i]+1
        }
    }
  }
  }
  
}

df <- data.frame("Dysfonctionnements"=label_dys, "Nb_dys"=don$Nb_dys,"Trés gênant"=round(mat[2,]*100/don$Nb_dys),"Plutôt gênant"=round(mat[3,]*100/don$Nb_dys),"Plutôt pas gênant"=round(mat[4,]*100/don$Nb_dys),"Pas gênant du tout"=round(mat[5,]*100/don$Nb_dys))
print(df)

```

Le graphique à barres suivant permet de visualiser cette répartion : 

```{r echo=FALSE}
Categorie <- factor(label_dys, levels = label_dys)

df_T1 <- data.frame(Categorie = Categorie, valeurs = round((mat[2,]*100/nb_total_pbs),2), Gêne = "Trés gênant")
df_T2 <- data.frame(Categorie = Categorie, valeurs = round(mat[3,]*100/nb_total_pbs,2), Gêne = "Plutôt gênant")
df_T3 <- data.frame(Categorie = Categorie, valeurs = round(mat[4,]*100/nb_total_pbs,2), Gêne = "Plutôt pas gênant")
df_T4 <- data.frame(Categorie = Categorie, valeurs = round(mat[5,]*100/nb_total_pbs,2), Gêne = "Pas gênant du tout")


# Combiner les deux data frames
df_combined <- rbind(df_T1, df_T2, df_T3, df_T4)

# Créer un diagramme en barres empilées
p <- ggplot(df_combined, aes(x = Categorie, y = valeurs, fill = Gêne)) +
  geom_bar(stat = "identity", position = "stack") +
  labs(title = "Type de gênes ressenties par catégorie",
       x = "DYsfonctionnements",
       y = "Nombre de personnes ") +
  scale_fill_manual(values = c("Trés gênant" = "#1f77b4", 
                               "Plutôt gênant" = "#6baed6", 
                               "Plutôt pas gênant" = "#9ecae1", 
                               "Pas gênant du tout" = "#c6dbef")) +
  theme_minimal() +
  theme(plot.title = element_text(hjust = 0.5, face = "bold",colour="#1f77b4"),
        axis.title.x = element_text( face = "bold",colour="#1f77b4"), 
        axis.text.x = element_text(angle = 45, hjust = 1, vjust = 1),
        axis.title.y = element_text(face = "bold",colour="#1f77b4")) 

p_interactif <- ggplotly(p)

# Afficher le graphique interactif
p_interactif 
```








```{r}
indice_colonne <- which(names(data) == "RECENCE_PROBLEMES_A1")
print(indice_colonne) # 106

indice_colonne <- which(names(data) == "REPARATION_A1")
print(indice_colonne) # 81

indice_colonne <- which(names(data) == "RECENCE_PROBLEMES_A25")
print(indice_colonne) # 80

indice_colonne <- which(names(data) == "REPARATION_A25")
print(indice_colonne) #105

81-56

```
