---
title: 'Project : Broken devices S10'
author: "Solène PETITO"
output:
  html_document: default
  pdf_document: default
  word_document: default
date: "2024-08-11"
editor_options: 
  markdown: 
    wrap: 72
---

# **SEMAINE DU 11 AOÛT 2024 au 15 AOÛT 2024 :**

```{r setup, include=FALSE}
knitr::opts_chunk$set(echo = TRUE)
```

```{r include=FALSE}
############### MODULE 1 : Chargement des librairies

library(openxlsx)
library(readxl)
library(ggplot2)
library(stringr)
library(tibble)
library(dplyr)
library(plotly) # permet de faire des graphes intéractifs
library(corrplot) # permet de réqliser des matrices de corrélation
library(tidyr)
library(RColorBrewer) # librairie pour les palettes de couleurs
library(viridis) # palette de couleurs > 25 nuances
library(Polychrome)
library(gridExtra) # afficher les graphes côte à côte
library(grid)

```

```{r include=FALSE}
############### MODULE 2 : Création de fonctions

# fonction func1 qui prend en entrée un jeu de données (don) et le nom d'une colonne de type Cri (Caratère répétitive) de ce jeu de données (colonne), sous forme de chaine de caractères et sans préciser de numéro à la fin de celle-ci  : ex : "COHABITATION_DYSFONCTION_A" ou "GENE_PROBLEMES_A". Elle renvoit en sortie une matrice a 2 lignes et 25 colonnes, indiquant en ligne 1 le type de dysfonctionnement, et en ligne 2 une modalité moyenne calculée pour la variable donnée en entrée pour chaque type de dysfonctionnements.

func1 <- function (don,colonne){
  matrice <- matrix(0,nrow=2,ncol=25)
  matrice[1,] <- c(1:25)
  df = don[which(don$RIDENTIFICATION_PROBLEMES!="27"),]
  variable=df$RIDENTIFICATION_PROBLEMES
  for (pb in 1:25){
    vec=c()
    for (i in 1:length(variable)){
      ligne=str_extract_all(variable[i], ".{2}")[[1]]
      ligne=sub("^0+", "", ligne)
      if (pb %in% ligne){
        num=as.character(pb)
        nom_colonne=paste0(colonne,num)
        valeur=df[i,nom_colonne]
        if(!is.null(valeur) && !is.na(valeur)){
          vec=c(vec,valeur)
        }
      }
    }
    if (length(vec) > 0) {
    matrice[2, pb] <- round(mean(vec))
  } else {
    matrice[2, pb] <- 0
  }
  }
  return(matrice)
}
##########################################

# Création d'une fonction **Count_VCM** (VCM = Variable à choix multiples) permettant d'afficher pour les variables à choix multiples UNIQUEMENT, le nombre de fois où chaque modalité est renseignée dans toute la colonne. Elle prend en entrée une variable à choix multiple (*variable*), issue de la base de données, et son nombre total de modalités (*nb_de_modalites*), et renvoit une matrice indiquant en ligne 1 le numéro de la modalité, et en ligne 2 le nombre de fois où les répondants l'on choisit.

Count_VCM <- function(variable,nb_de_modalites){
  mat <- matrix(0,nrow=2,ncol=nb_de_modalites)
  mat[1,]=c(1:nb_de_modalites)
  for (i in 1:length(variable)){
    ligne=str_extract_all(variable[i],".{2}")[[1]]
    vec=sub("^0+","",ligne)
    for (j in 1:length(vec)){
      for (k in 1:ncol(mat)){
        if (vec[j]==mat[1,k]){
          mat[2,k]=mat[2,k]+ 1 # mettre "+1" à la place de "data[i,"poids"]" si on ne concidère pas les poids
        }
      }
    }
  }
  return(mat)
}

##########################################

# Pour éviter d'avoir à afficher les numéros des modalités sur chaques graphes, je stocke directement les libellés des modalités dans des vecteurs

label_RIDENTIFICATION_PROBLEME = c("Problème avec l’écran","Problème de sensibilité du tactile","Problème avec l’appareil photo","Problème avec la lampe torche ou le flash","Problème avec le GPS","Problème avec le micro","Problème de son","Problème de prise jack","Problème de chargement","Problème de batterie","Problème de Wi-Fi","Problème de capteurs","Problème de Bluetooth ou de transferts de fichiers sans fil","Problème de téléphonie","Problème d’accès à Internet","Problème avec les boutons","Problème de vibreur","Stockage saturé","Système d’exploitation non mis à jour","Applications ne pouvant pas être téléchargées ou mises à jour","Problème lié à une fonctionnalité manquante","Fonctionnalité qui ne marche plus","Dysfonctionnement logiciel","Problèmes avec des applications","Problème de lenteur","Autre")

label_ACQUISITION = c("Quelqu’un me l’a offert ou donné","Quelqu’un me l’a prêté","Je l’ai acheté","Je l’ai obtenu dans le cadre de mon contrat avec mon opérateur","Mon employeur me l’a fourni","Je l’ai loué","Je ne me souviens pas","Obtenu par un autre moyen")

label_COHABITATION = c("Dès que j’ai décelé le dysfonctionnement","Moins d’un mois","Entre 1 et 6 mois","Entre 6 mois et 2 ans","Plus de deux ans","Je ne sais pas" )

label_GENE=c("Très gênant","Plutôt gênant","Plutôt pas gênant","Pas gênant du tout")

label_INT_REPARATION= c("Oui, par moi-même","Oui, par le SAV ou un réparateur","Oui, par une connaissance","Pas pour l’instant", "Non")

label_RECENCE <- c("Dès la première utilisation","En moins de 3 mois","Entre 3 mois et 1 an","Entre 1 et 2 ans","Entre 2 et 3 ans","Plus de 3 ans","Je ne sais pas")

label_REPARATION <- c("Oui et le problème est resolu","Oui mais le problème na pas pu être résolu","Non, le problème s’est résolu tout seul au bout d’un moment","Non, peut être plus tard","Non, je ne pense pas tenter de résoudre le problème")

label_OS <- c("IOS (Apple)","Android","Autre","Je ne sais pas")

label_ETAT= c("Neuf","D'occasion","Reconditionné","Je ne sais pas" )

label_COHAB_2 <- c("Moins d'un mois","Entre 1 et 6 mois","Entre 6 mois et 2 ans","Plus de 2 ans")

label_RAISON_UTIL_PB <- c("Cela serait trop coûteux de résoudre le(s) problème(s) ou de remplacer mon smartphone",
"J’attends une opportunité", "Je ne peux pas résoudre le problème car le smartphone ne m’appartient pas","Je ne sais pas comment résoudre le(s) problème(s)","Je veux faire durer mon téléphone le plus longtemps possible","Ce(s) problème(s) ne m’impacte(nt) pas tant que ça au quotidien","Je n’ai pas pris le temps de m’en occuper, de chercher une solution","Mon téléphone est trop récent pour que je le fasse réparer ou que je le remplace","La résolution du (ou des) problème(s) est trop difficile ou incertaine","Ça me donne un prétexte pour moins l’utiliser","Cela ne vaut pas la peine de résoudre le(s) problème(s)","Mon smartphone a une particularité difficile à retrouver si je devais le remplacer","Autre")

label_IMPACT <- c("Usage global du smartphone","Communication ","Réseaux sociaux ","Cartes et guidage GPS","Jeux","Navigation web","Streaming musique et vidéo","Outils de productivité ","Logiciels et applications professionnelles dédiées","Photo, vidéo et autres activités de création","Identification bancaire, paiement sans contact","Tickets dématérialisés ","Courses et achats en ligne","Autre","Aucun")

label_dys <- c("Stockage","Matériel","Mise à jour","Dys divers")
```

```{r include=FALSE}
# Catégorisation des dysfonctionnements

label_dys <- c("Stockage","Matériel","Mise à jour","Dys divers")

materiel <- c(1,2,3,4,6,7,8,9,10,12,16,17)
dys_divers <- c(5,11,13,14,15,21,22,23,24,25)
stockage <- c(18)
maj <- c(19,20)

# Trouver la liste qui contient le plus d'éléments pour après définir le nombre de colonnes de notre matrice
max_length <- max(length(materiel), length(dys_divers), length(stockage), length(maj))

# Initialiser la matrice avec des zéros
matrice_cat <- matrix(0, nrow = 4, ncol = max_length)

# Remplir les lignes de la matrice avec les listes
matrice_cat[1, 1:length(stockage)] <- stockage
matrice_cat[2, 1:length(materiel)] <- materiel
matrice_cat[3, 1:length(maj)] <- maj
matrice_cat[4, 1:length(dys_divers)] <- dys_divers

# Afficher la matrice
print(matrice_cat)
```

**OBJECTIF :** *Analyser la base de données*

## **ANALYSE DE LA BASE DE DONNÉES**

```{r include=FALSE}
# Import des données

data <- readRDS("/home/solene_petito/Bureau/Stage/Broken_devices/data/data1.rds") # base de données sur laquelle on va appliquer tous les changements

# Exporter la base de données en format Excel
write.xlsx(data, file = "/home/solene_petito/Bureau/Stage/Broken_devices/data/database.xlsx")

Broken_Devices_Data <- read.csv("/home/solene_petito/Bureau/Stage/Broken_devices/data/Broken-Devices-Data1-xlsx.csv",row.names=1) # base de données initiale sur laquelle on pourra se référer pour voir si les chgts ont bien été appliqués

# nombre d'observations
nb_obs <- nrow(data) # 968 

# nombre de variables 
nb_var <- ncol(data) # 164
```

```{r include=FALSE}
View(data)
View(Broken_Devices_Data)
```

```{r include=FALSE}
REPARATION <- c(1:5)
matrice_REP=matrix(0,nrow=2,ncol=length(REPARATION))
matrice_REP[1,]=REPARATION

colonne_deb <- which(names(data) == "REPARATION_A1")
#print(colonne_deb) # 81

colonne_fin <- which(names(data) == "REPARATION_A25")
#print(colonne_fin) # 105

df <- data[,colonne_deb:colonne_fin]

for (i in 1 :ncol(df)){
    for (j in 1:nrow(df)){
      val=df[j,i]
      if(!is.na(val)&& !is.null(val)){
        matrice_REP[2,val]=matrice_REP[2,val]+1
      }
    }
  }
```

### **I ) Pourcentage de personnes ne renconcontrant qu'un dysfonctionnement**

Au total, c'est 400 personnes qui rencontrent un dysfonctionnement, ce qui représente 48% des dysfonctionnements au total.

```{r include=FALSE}

variable = data[data$RIDENTIFICATION_PROBLEMES!="27","RIDENTIFICATION_PROBLEMES"]
res = Count_VCM(variable,26)
total = sum(res[2,])

nb= 0 
for (i in variable){
  ligne = str_extract_all(variable[i],".{2}")[[1]]
  if (length(ligne)==1){
    nb = nb+1
  }
}
nb
round(nb*100/total)


```

### **II ) Intention de remplacement en fonction de la durée d'usage du téléphone**

#### **1 ) Intention de remplacement en fonction de la durée d'usage (téléphone occasion)**


```{r include=FALSE}
############# Calcul de la durée total d'utilisation des téléphones d'occassion en prenant l'ancienne durée et en calculant la durée actuelle à partir de la date d'obtention

# Initialisation des vecteurs pour stocker les résultats
usage1 <- c()
ancienne_duree <- c()
remplacement1 =c()

# Liste des catégories
liste <- c("Moins de 6 mois", "Entre 6 mois et 1 an", "Entre 1 et 2 ans", "Entre 2 et 3 ans", "Entre 3 et 5 ans", "Plus de 5 ans", "Je ne sais pas")

# Filtrage et préparation des données
var <- data[data$ETATSMARTPHONE == 2, c("DATEOBTENTIONSMART_1", "DATEOBTENTIONSMART_2", "UTILISATIONSMARTOCCAS","INTENTION_REMPLACEMENT")]

# Remplacer les valeurs 99 par 6
var$DATEOBTENTIONSMART_2[var$DATEOBTENTIONSMART_2 == 99] <- 6

# Calcul de la durée d'usage
for (u in 1:nrow(var)) {
  mois <- var[u, "DATEOBTENTIONSMART_2"]
  annee <- var[u, "DATEOBTENTIONSMART_1"]
  date_debut <- ISOdate(annee, mois, 1)
  date_fin <- ISOdate(2023, 11, 1) # Utilisation de l'année et du mois actuels pour la date de fin
  diff <- as.numeric(difftime(date_fin, date_debut, units = "days")) / 30  # Convertir en mois
  ancienne_dur <- var[u, "UTILISATIONSMARTOCCAS"]
  
  if (!is.na(ancienne_dur)) {
    if (diff < 6) {
      usage1 <- c(usage1, liste[1])
      ancienne_duree <- c(ancienne_duree, ancienne_dur)
      remplacement1=c(remplacement1,var[u, "INTENTION_REMPLACEMENT"])
    } else if (diff >= 6 && diff < 12) {
      usage1 <- c(usage1, liste[2])
      ancienne_duree <- c(ancienne_duree, ancienne_dur)
      remplacement1=c(remplacement1,var[u, "INTENTION_REMPLACEMENT"])
    } else if (diff >= 12 && diff < 24) {
      usage1 <- c(usage1, liste[3])
      ancienne_duree <- c(ancienne_duree, ancienne_dur)
      remplacement1=c(remplacement1,var[u, "INTENTION_REMPLACEMENT"])
    } else if (diff >= 24 && diff < 36) {
      usage1 <- c(usage1, liste[4])
      ancienne_duree <- c(ancienne_duree, ancienne_dur)
      remplacement1=c(remplacement1,var[u, "INTENTION_REMPLACEMENT"])
    } else if (diff >= 36 && diff < 60) {
      usage1 <- c(usage1, liste[5])
      ancienne_duree <- c(ancienne_duree, ancienne_dur)
      remplacement1=c(remplacement1,var[u, "INTENTION_REMPLACEMENT"])
    } else if (diff >= 60) {
      usage1 <- c(usage1, liste[6])
      ancienne_duree <- c(ancienne_duree, ancienne_dur)
      remplacement1=c(remplacement1,var[u, "INTENTION_REMPLACEMENT"])
    }
  } 
}

```


```{r include=FALSE}
# on enelève dans nos deux listes les individus ayant indiqué qu'ils ne savaient pas l'ancienne durée de leur smartphone d'occassion : s

indices_7= which(ancienne_duree==7)
ancienne_duree=ancienne_duree[-c(indices_7)]
usage1 = usage1[-c(indices_7)]
remplacement1=remplacement1[-c(indices_7)]

length(ancienne_duree)
length(usage1)
length(remplacement1)

#indices_remp_6_7= which(remplacement1==7 | remplacement1==6 )
#ancienne_duree=ancienne_duree[-c(indices_remp_6_7)]
#usage1 = usage1[-c(indices_remp_6_7)]
#remplacement1=remplacement1[-c(indices_remp_6_7)]

length(ancienne_duree)
length(usage1)
length(remplacement1)

ancienne_duree
usage1
remplacement1
```

```{r include=FALSE}
l = c()

for (i in 1:length(ancienne_duree)){
  val1 = ancienne_duree[i]
  val2 = usage1[i]
  if (val1==1){
    diff = c(0,167)
    l= c(l,diff)
  }
  if (val1==2){
    diff = c(168,364)
    l= c(l,diff)
  }
  if (val1==3){
    diff = c(365,729)
    l= c(l,diff)
  }
  if (val1==4){
    diff = c(730,1094)
    l= c(l,diff)
  }
  if (val1==5){
    diff = c(1095,1824)
    l= c(l,diff)
  }
  if (val1==6){
    diff = c(1825,0)
    l= c(l,diff)
  }
}
```

```{r include=FALSE}
l
usage1

length(l)
length(usage1)
```

```{r include=FALSE}
# Initialiser liste_val
liste_val <- c()

# Liste des intervalles en jours pour chaque catégorie
categories <- list(
  "Moins de 6 mois" = c(0, 167),
  "Entre 6 mois et 1 an" = c(168, 364),
  "Entre 1 et 2 ans" = c(365, 729),
  "Entre 2 et 3 ans" = c(730, 1094),
  "Entre 3 et 5 ans" = c(1095, 1824),
  "Plus de 5 ans" = c(1825, Inf)
)

# Boucle pour parcourir les éléments de `usage`
for (i in 1:length(usage1)) {
  u <- usage1[i]
  # Vérifier si la catégorie existe dans la liste
  if (u %in% names(categories)) {
    deb <- l[(i * 2) - 1]
    fin <- l[i * 2]
    val <- abs(deb - fin)
    
    # Obtenir les bornes de la catégorie actuelle
    borne <- categories[[u]]
    val1 <- val + borne[1]
    val2 <- val + borne[2]
    
    # Calculer la différence
    diff <- abs(val1 - val2)
    liste_val <- c(liste_val, diff)
  }
}

# Afficher les valeurs calculées

length(liste_val)
liste_val


```


```{r include=FALSE}
usage2 = c()
liste = c("Moins de 6 mois","Entre 6 mois et 1 an","Entre 1 et 2 ans","Entre 2 et 3 ans","Entre 3 et 5 ans","Plus de 5 ans","Je ne sais pas")

for ( i in 1:length(liste_val)){
  diff = liste_val[i]
  if (diff < 168) {
    usage2 = c(usage2, liste[1])
  } else if (diff >= 168 && diff < 365) {
    usage2 = c(usage2, liste[2])
  } else if (diff >= 365 && diff < 730) {
    usage2 = c(usage2, liste[3])
  } else if (diff >= 730 && diff < 1095) {
    usage2 = c(usage2, liste[4])
  } else if (diff >= 1095 && diff < 1825) {
    usage2 = c(usage2, liste[5])
  } else if (diff >= 1825) {
    usage2 = c(usage2, liste[6])
  }
}

df_temp1 <- data.frame(
    Remplacement = remplacement1,
    Duree_Usage = usage2
  )

# u = sort(unique(df_temp1$Duree_Usage))
# r = sort(unique(df_temp1$Remplacement))

nbs = c()
for (i in 1:nrow(df_temp1)){
   u = df_temp1[i,"Duree_Usage"]
   r = df_temp1[i,"Remplacement"]
   don <- df_temp1[df_temp1$Remplacement==r & df_temp1$Duree_Usage==u,]
   nbs = c(nbs,nrow(don))
     }

df_temp1$Nb_personnes_concernees = nbs
  
df_temp1 = unique(df_temp1)
df_temp1
```



```{r echo=FALSE}
#sum(df2$Nb_personnes_concernees) # 880

df_temp1$Duree_Usage = factor(df_temp1$Duree_Usage,levels=liste)
df_temp1$Remplacement <- factor(df_temp1$Remplacement, levels = c("1", "2", "3", "4", "5", "6", "7"), 
                           labels = c("Dans moins d’un mois", "Dans 1 à 6 mois", "Dans 6 à 12 mois", "Dans 1 an à 2 ans", "Dans 2 ans ou plus", "Je n’ai pas envisagé de le remplacer", "Je ne sais pas"))

# Créer le graphique
p <- ggplot(df_temp1, aes(y = Remplacement, x = Duree_Usage, size = Nb_personnes_concernees)) +
  geom_point(alpha = 0.7, col = "turquoise4") +
  theme_minimal() +
  labs(title = "Intention de remplacement en fonction de la durée d'usage (téléphone occasion)",
       x = "Durée d'usage",
       y = "Intention de remplacement",
       size = "Nb de personne(s) concernée(s)") +
  theme(plot.title = element_text(hjust = 0.5, face = "bold", colour = "turquoise4"),
        axis.title.x = element_text(face = "bold", colour = "turquoise4"),
        axis.title.y = element_text(face = "bold", colour = "turquoise4"),  
        axis.text.x = element_text(angle = 45, hjust = 1, vjust = 1))
# Rendre le graphique interactif
p_interactif <- ggplotly(p, tooltip = c("x", "y", "size"))

# Afficher le graphique interactif
p_interactif
```


#### **2 ) Intention de remplacement en fonction de la durée d'usage (tous types de téléphones confondus)**

```{r include=FALSE}
############### Téléphone non d'occassion

# Initialisation des variables
usage = c()
liste = c("Moins de 6 mois","Entre 6 mois et 1 an","Entre 1 et 2 ans","Entre 2 et 3 ans","Entre 3 et 5 ans","Plus de 5 ans","Je ne sais pas")

# Filtrage et préparation des données
var = data[ data$ETATSMARTPHONE != 2, c("DATEOBTENTIONSMART_1", "DATEOBTENTIONSMART_2", "INTENTION_REMPLACEMENT", "ETATSMARTPHONE")]

# Remplacer les valeurs 99 par 6
var[var$DATEOBTENTIONSMART_2 == 99, "DATEOBTENTIONSMART_2"] = 6

# Calcul de la durée d'usage
for (u in 1:nrow(var)) {
  mois = var[u, "DATEOBTENTIONSMART_2"]
  annee = var[u, "DATEOBTENTIONSMART_1"]
  date_debut = ISOdate(annee, mois, 1)
  date_fin = ISOdate(2023, 11, 1) # Utilisation de l'année et du mois actuels pour la date de fin
  diff = as.numeric(difftime(date_fin, date_debut, units = "days"))
  
  if (diff < 168) {
    usage = c(usage, liste[1])
  } else if (diff >= 168 && diff < 365) {
    usage = c(usage, liste[2])
  } else if (diff >= 365 && diff < 730) {
    usage = c(usage, liste[3])
  } else if (diff >= 730 && diff < 1095) {
    usage = c(usage, liste[4])
  } else if (diff >= 1095 && diff < 1825) {
    usage = c(usage, liste[5])
  } else if (diff >= 1825) {
    usage = c(usage, liste[6])
  }
}

# Ajout de la nouvelle colonne au dataframe
var$Duree_Usage = usage

# Initialiser les durées d'usage uniques
Usage <- sort(unique(var$Duree_Usage))

# Obtenir tous les niveaux de INTENTION_REMPLACEMENT
all_levels <- sort(unique(var$INTENTION_REMPLACEMENT))

# Créer une liste pour stocker les résultats
result_list <- list()

# Remplir la liste dans une boucle for
for (i in Usage) {
  # Filtrer les données pour la durée d'usage en cours
  variable <- var[var$Duree_Usage == i & var$ETATSMARTPHONE != 2, "INTENTION_REMPLACEMENT"]
  
  # Créer une table de fréquences avec tous les niveaux et remplacer les niveaux manquants par zéro
  freq_table <- table(factor(variable, levels = all_levels))
  
  # Convertir en DataFrame
  df_temp <- data.frame(
    Remplacement = names(freq_table),
    Nb_personnes_concernees = as.numeric(freq_table),
    Duree_Usage = i
  )
  
  # Ajouter le DataFrame temporaire à la liste
  result_list[[as.character(i)]] <- df_temp
}

# Combiner tous les DataFrames en un seul
df2 <- do.call(rbind, result_list)

# Filtrer les données pour exclure les points où la valeur est zéro
df2 <- df2[df2$Nb_personnes_concernees > 0, ]

# Réordonner les niveaux de la colonne Remplacement
df2$Remplacement <- factor(df2$Remplacement, levels = c("1", "2", "3", "4", "5", "6", "7"), 
                           labels = c("Dans moins d’un mois", "Dans 1 à 6 mois", "Dans 6 à 12 mois", "Dans 1 an à 2 ans", "Dans 2 ans ou plus", "Je n’ai pas envisagé de le remplacer", "Je ne sais pas"))

# Afficher le dataframe final
print(df2)

```

```{r include=FALSE}
df_fin = rbind(df2,df_temp1)

nbs = c()
for (i in 1:nrow(df_fin)){
   u = df_fin[i,"Duree_Usage"]
   r = df_fin[i,"Remplacement"]
   don <- df_fin[df_fin$Remplacement==r & df_fin$Duree_Usage==u,]
   nbs = c(nbs,sum(don$Nb_personnes_concernees))
     }

df_fin$Nb_personnes_concernees = nbs
df_fin = unique(df_fin)
df_fin

```

```{r echo=FALSE}
df_fin$Duree_Usage = factor(df_fin$Duree_Usage,levels=liste)

# Créer le graphique
p <- ggplot(df_fin, aes(y = Remplacement, x = Duree_Usage, size = Nb_personnes_concernees)) +
  geom_point(alpha = 0.7, col = "turquoise4") +
  theme_minimal() +
  labs(title = "Intention de remplacement en fonction de la durée d'usage",
       x = "Durée d'usage",
       y = "Intention de remplacement",
       size = "Nb de personne(s) concernée(s)") +
  theme(plot.title = element_text(hjust = 0.5, face = "bold", colour = "turquoise4"),
        axis.title.x = element_text(face = "bold", colour = "turquoise4"),
        axis.title.y = element_text(face = "bold", colour = "turquoise4"),  
        axis.text.x = element_text(angle = 45, hjust = 1, vjust = 1))
# Rendre le graphique interactif
p_interactif <- ggplotly(p, tooltip = c("x", "y", "size"))

# Afficher le graphique interactif
p_interactif
```


```{r include=FALSE }
indice_colonne <- which(names(data) == "GENE_PROBLEMES_A1")
print(indice_colonne) # 106

indice_colonne <- which(names(data) == "REPARATION_A1")
print(indice_colonne) # 81

indice_colonne <- which(names(data) == "GENE_PROBLEMES_A25")
print(indice_colonne) # 80

indice_colonne <- which(names(data) == "REPARATION_A25")
print(indice_colonne) #105

81-31

```
