---
title: 'Broken devices : Module problèmes rencontrés '
author: "Solène PETITO"
output:
  html_document: default
  pdf_document: default
  word_document: default
date: "2024-08-20"
editor_options: 
  markdown: 
    wrap: 72
---

# **MODULE PROBLÈMES RENCONTRÉS :**

```{r setup, include=FALSE}
knitr::opts_chunk$set(echo = TRUE)

# Cette commande permet de se mettre directement dans le dossier du fichier 
getwd()
```

```{r include=FALSE}
############### MODULE 1 : Chargement des librairies

library(openxlsx)
library(readxl)
library(ggplot2)
library(stringr)
library(tibble)
library(dplyr)
library(plotly) # permet de faire des graphes intéractifs
library(corrplot) # permet de réqliser des matrices de corrélation
library(tidyr)
library(RColorBrewer) # librairie pour les palettes de couleurs
library(viridis) # palette de couleurs > 25 nuances
library(Polychrome)
library(gridExtra) # afficher les graphes côte à côte
library(grid)

```

```{r include=FALSE}
############### MODULE 2 : Création de fonctions

# fonction func1 qui prend en entrée un jeu de données (don) et le nom d'une colonne de type Cri (Caratère répétitive) de ce jeu de données (colonne), sous forme de chaine de caractères et sans préciser de numéro à la fin de celle-ci  : ex : "COHABITATION_DYSFONCTION_A" ou "val_PROBLEMES_A". Elle renvoit en sortie une matrice a 2 lignes et 25 colonnes, indiquant en ligne 1 le type de dysfonctionnement, et en ligne 2 une modalité moyenne calculée pour la variable donnée en entrée pour chaque type de dysfonctionnements.

func1 <- function (don,colonne){
  matrice <- matrix(0,nrow=2,ncol=25)
  matrice[1,] <- c(1:25)
  df = don[which(don$RIDENTIFICATION_PROBLEMES!="27"),]
  variable=df$RIDENTIFICATION_PROBLEMES
  for (pb in 1:25){
    vec=c()
    for (i in 1:length(variable)){
      ligne=str_extract_all(variable[i], ".{2}")[[1]]
      ligne=sub("^0+", "", ligne)
      if (pb %in% ligne){
        num=as.character(pb)
        nom_colonne=paste0(colonne,num)
        valeur=df[i,nom_colonne]
        if(!is.null(valeur) && !is.na(valeur)){
          vec=c(vec,valeur)
        }
      }
    }
    if (length(vec) > 0) {
    matrice[2, pb] <- round(mean(vec))
  } else {
    matrice[2, pb] <- 0
  }
  }
  return(matrice)
}
##########################################

# Création d'une fonction **Count_VCM** (VCM = Variable à choix multiples) permettant d'afficher pour les variables à choix multiples UNIQUEMENT, le nombre de fois où chaque modalité est renseignée dans toute la colonne. Elle prend en entrée une variable à choix multiple (*variable*), issue de la base de données, et son nombre total de modalités (*nb_de_modalites*), et renvoit une matrice indiquant en ligne 1 le numéro de la modalité, et en ligne 2 le nombre de fois où les répondants l'on choisit.

Count_VCM <- function(variable,nb_de_modalites){
  mat <- matrix(0,nrow=2,ncol=nb_de_modalites)
  mat[1,]=c(1:nb_de_modalites)
  for (i in 1:length(variable)){
    ligne=str_extract_all(variable[i],".{2}")[[1]]
    vec=sub("^0+","",ligne)
    for (j in 1:length(vec)){
      for (k in 1:ncol(mat)){
        if (vec[j]==mat[1,k]){
          mat[2,k]=mat[2,k]+ data[i,"poids"] # mettre "+1" à la place de "data[i,"poids"]" si on ne concidère pas les poids
        }
      }
    }
  }
  return(mat)
}

Count_VCM_2 <- function(variable,nb_de_modalites){
  mat <- matrix(0,nrow=2,ncol=nb_de_modalites)
  mat[1,]=c(1:nb_de_modalites)
  for (i in 1:length(variable)){
    ligne=str_extract_all(variable[i],".{2}")[[1]]
    vec=sub("^0+","",ligne)
    for (j in 1:length(vec)){
      for (k in 1:ncol(mat)){
        if (vec[j]==mat[1,k]){
          mat[2,k]=mat[2,k]+ 1# mettre "+1" à la place de "data[i,"poids"]" si on ne concidère pas les poids
        }
      }
    }
  }
  return(mat)
}

##########################################

# Pour éviter d'avoir à afficher les numéros des modalités sur chaques graphes, je stocke directement les libellés des modalités dans des vecteurs

label_RIDENTIFICATION_PROBLEME = c("Problème avec l’écran","Problème de sensibilité du tactile","Problème avec l’appareil photo","Problème avec la lampe torche ou le flash","Problème avec le GPS","Problème avec le micro","Problème de son","Problème de prise jack","Problème de chargement","Problème de batterie","Problème de Wi-Fi","Problème de capteurs","Problème de Bluetooth ou de transferts de fichiers sans fil","Problème de téléphonie","Problème d’accès à Internet","Problème avec les boutons","Problème de vibreur","Stockage saturé","Système d’exploitation non mis à jour","Applications ne pouvant pas être téléchargées ou mises à jour","Problème lié à une fonctionnalité manquante","Fonctionnalité qui ne marche plus","Dysfonctionnement logiciel","Problèmes avec des applications","Problème de lenteur","Autre")

label_ACQUISITION = c("Quelqu’un me l’a offert ou donné","Quelqu’un me l’a prêté","Je l’ai acheté","Je l’ai obtenu dans le cadre de mon contrat avec mon opérateur","Mon employeur me l’a fourni","Je l’ai loué","Je ne me souviens pas","Obtenu par un autre moyen")

label_COHABITATION = c("Dès que j’ai décelé le dysfonctionnement","Moins d’un mois","Entre 1 et 6 mois","Entre 6 mois et 2 ans","Plus de deux ans","Je ne sais pas" )

label_GENE=c("Très gênant","Plutôt gênant","Plutôt pas gênant","Pas gênant du tout")

label_INT_REPARATION= c("Oui, par moi-même","Oui, par le SAV ou un réparateur","Oui, par une connaissance","Pas pour l’instant", "Non")

label_RECENCE <- c("Dès la première utilisation","En moins de 3 mois","Entre 3 mois et 1 an","Entre 1 et 2 ans","Entre 2 et 3 ans","Plus de 3 ans","Je ne sais pas")

label_REPARATION <- c("Oui et le problème est resolu","Oui mais le problème na pas pu être résolu","Non, le problème s’est résolu tout seul au bout d’un moment","Non, peut être plus tard","Non, je ne pense pas tenter de résoudre le problème")

label_OS <- c("IOS (Apple)","Android","Autre","Je ne sais pas")

label_ETAT= c("Neuf","D'occasion","Reconditionné","Je ne sais pas" )

label_COHAB_2 <- c("Moins d'un mois","Entre 1 et 6 mois","Entre 6 mois et 2 ans","Plus de 2 ans")

label_RAISON_UTIL_PB <- c("Cela serait trop coûteux de résoudre le(s) problème(s) ou de remplacer mon smartphone",
"J’attends une opportunité", "Je ne peux pas résoudre le problème car le smartphone ne m’appartient pas","Je ne sais pas comment résoudre le(s) problème(s)","Je veux faire durer mon téléphone le plus longtemps possible","Ce(s) problème(s) ne m’impacte(nt) pas tant que ça au quotidien","Je n’ai pas pris le temps de m’en occuper, de chercher une solution","Mon téléphone est trop récent pour que je le fasse réparer ou que je le remplace","La résolution du (ou des) problème(s) est trop difficile ou incertaine","Ça me donne un prétexte pour moins l’utiliser","Cela ne vaut pas la peine de résoudre le(s) problème(s)","Mon smartphone a une particularité difficile à retrouver si je devais le remplacer","Autre")

label_IMPACT <- c("Usage global du smartphone","Communication ","Réseaux sociaux ","Cartes et guidage GPS","Jeux","Navigation web","Streaming musique et vidéo","Outils de productivité ","Logiciels et applications professionnelles dédiées","Photo, vidéo et autres activités de création","Identification bancaire, paiement sans contact","Tickets dématérialisés ","Courses et achats en ligne","Autre","Aucun")

label_dys <- c("Stockage","Matériel","Mise à jour","Dys divers")
```

```{r include=FALSE}
# Catégorisation des dysfonctionnements

label_dys <- c("Stockage","Matériel","Mise à jour","Dys divers")

materiel <- c(1,2,3,4,6,7,8,9,10,12,16,17)
dys_divers <- c(5,11,13,14,15,21,22,23,24,25)
stockage <- c(18)
maj <- c(19,20)

# Trouver la liste qui contient le plus d'éléments pour après définir le nombre de colonnes de notre matrice
max_length <- max(length(materiel), length(dys_divers), length(stockage), length(maj))

# Initialiser la matrice avec des zéros
matrice_cat <- matrix(0, nrow = 4, ncol = max_length)

# Remplir les lignes de la matrice avec les listes
matrice_cat[1, 1:length(stockage)] <- stockage
matrice_cat[2, 1:length(materiel)] <- materiel
matrice_cat[3, 1:length(maj)] <- maj
matrice_cat[4, 1:length(dys_divers)] <- dys_divers

# Afficher la matrice
print(matrice_cat)
```

**OBJECTIF :** *Synthétiser les grahes du module problèmes rencontrés*

```{r include=FALSE}
# Import des données

########## Pour la commande qui suit indiquer le chemin où se trouve le dossier data
setwd("/home/solene_petito/Bureau/Stage/Broken_devices")

data <- readRDS("data/data1.rds") # base de données sur laquelle on va appliquer tous les changements

# Exporter la base de données en format Excel
write.xlsx(data, file = "data/database.xlsx")

Broken_Devices_Data <- read.csv("data/Broken-Devices-Data1-xlsx.csv",row.names=1) # base de données initiale sur laquelle on pourra se référer pour voir si les chgts ont bien été appliqués

# nombre d'observations
nb_obs <- nrow(data) # 968 

# nombre de variables 
nb_var <- ncol(data) # 164
```

```{r include=FALSE}
REPARATION <- c(1:5)
matrice_REP=matrix(0,nrow=2,ncol=length(REPARATION))
matrice_REP[1,]=REPARATION

colonne_deb <- which(names(data) == "REPARATION_A1")
#print(colonne_deb) # 81

colonne_fin <- which(names(data) == "REPARATION_A25")
#print(colonne_fin) # 105

df <- data[,colonne_deb:colonne_fin]

for (i in 1 :ncol(df)){
    for (j in 1:nrow(df)){
      val=df[j,i]
      if(!is.na(val)&& !is.null(val)){
        matrice_REP[2,val]=matrice_REP[2,val]+1
      }
    }
  }
```

## "Nous allons à présent parler de l'utilisation de votre smartphone actuel"

## **Filtre du module :** si EQUIPEMENT = 2 (équipement smartphone)

## **I ) IDENTIFICATION_PROBLEMES (Variable à choix multiples)**

Pouvez-vous nous indiquer quels sont les problèmes que vous avez
rencontrés avec votre smartphone actuel ?

1.  Problème avec l'écran (par ex : fissures, problèmes d'affichage...)

2.  Problème de sensibilité du tactile (par ex : tactile peu sensible,
    écran qui bouge tout seul...)

3.  Problème avec l'appareil photo

4.  Problème avec la lampe torche ou le flash

5.  Problème avec le GPS

6.  Problème avec le micro

7.  Problème de son

8.  Problème de prise jack

9.  Problème de chargement (par ex : câble non détecté, prise
    endommagée...)

10. Problème de batterie

11. Problème de Wi-Fi

12. Problème de capteurs (par ex : d'orientation de l'appareil, de
    luminosité...)

13. Problème de Bluetooth ou de transferts de fichiers sans fil

14. Problème de téléphonie (par ex : appels, sms...)

15. Problème d'accès à Internet

16. Problème avec les boutons

17. Problème de vibreur

18. Stockage saturé

19. Système d'exploitation (par ex : Android, iOS...) non mis à jour

20. Applications ne pouvant pas être téléchargées ou mises à jour

21. Problème lié à une fonctionnalité manquante (par ex : 5G, paiement
    avec le téléphone, NFC, mode nuit, reconnaissance faciale...)

22. Fonctionnalité qui ne marche plus (par ex : partage de connexion,
    téléchargement de pièces jointes...)

23. Dysfonctionnement logiciel (par ex : écran qui se fige, s'éteint
    tout seul, problèmes de notifications...)

24. Problèmes avec des applications (applications qui buggent, qui
    quittent, qui ne s'ouvrent pas ou plus)

25. Problème de lenteur

26. Autre : champ ouvert

27. Aucun problème rencontré

#### **1 ) Avec pondération**

```{r echo=FALSE}

# En utlisant la pondération

variable = data$RIDENTIFICATION_PROBLEMES
nb_de_modalites = 27

mat = Count_VCM(variable,nb_de_modalites)

df <- data.frame(PROBLEMES =mat[1,], Nb_personne = round(mat[2,]), Pourcent= round(mat[2,]*100/sum(mat[2,]),1))

# df <- df %>%  arrange( desc(Nb_personne))

df$PROBLEMES = factor(df$PROBLEMES,labels= c("Problème avec l’écran","Problème de sensibilité du tactile","Problème avec l’appareil photo","Problème avec la lampe torche ou le flash","Problème avec le GPS","Problème avec le micro","Problème de son","Problème de prise jack","Problème de chargement","Problème de batterie","Problème de Wi-Fi","Problème de capteurs","Problème de Bluetooth ou de transferts de fichiers sans fil","Problème de téléphonie","Problème d’accès à Internet","Problème avec les boutons","Problème de vibreur","Stockage saturé","Système d’exploitation non mis à jour","Applications ne pouvant pas être téléchargées ou mises à jour","Problème lié à une fonctionnalité manquante","Fonctionnalité qui ne marche plus","Dysfonctionnement logiciel","Problèmes avec des applications","Problème de lenteur","Autre","Aucun problème rencontré"))

total_row <- data.frame(
  PROBLEMES = "Total",
  Nb_personne = sum(df$Nb_personne),
  Pourcent = sum(df$Pourcent)
)

df <- rbind(df, total_row)

print(df)

```

#### **2 ) Sans pondération**

```{r echo=FALSE}
# En n'utlisant PAS la pondération

variable = data$RIDENTIFICATION_PROBLEMES
nb_de_modalites = 27

mat = Count_VCM_2(variable,nb_de_modalites)

df <- data.frame(PROBLEMES =mat[1,], Nb_personne = round(mat[2,]), Pourcent= round(mat[2,]*100/sum(mat[2,]),1))

# df <- df %>%  arrange( desc(Nb_personne))

df$PROBLEMES = factor(df$PROBLEMES,labels= c("Problème avec l’écran","Problème de sensibilité du tactile","Problème avec l’appareil photo","Problème avec la lampe torche ou le flash","Problème avec le GPS","Problème avec le micro","Problème de son","Problème de prise jack","Problème de chargement","Problème de batterie","Problème de Wi-Fi","Problème de capteurs","Problème de Bluetooth ou de transferts de fichiers sans fil","Problème de téléphonie","Problème d’accès à Internet","Problème avec les boutons","Problème de vibreur","Stockage saturé","Système d’exploitation non mis à jour","Applications ne pouvant pas être téléchargées ou mises à jour","Problème lié à une fonctionnalité manquante","Fonctionnalité qui ne marche plus","Dysfonctionnement logiciel","Problèmes avec des applications","Problème de lenteur","Autre","Aucun problème rencontré"))

total_row <- data.frame(
  PROBLEMES = "Total",
  Nb_personne = sum(df$Nb_personne),
  Pourcent = sum(df$Pourcent)
)

df <- rbind(df, total_row)

print(df)
```

## **II ) GENE_PROBLEMES**

**Filtre :** si IDENTIFICATION_PROBLEME = 1 à 26 (au moins un problème
identifié SAUF autre exclusif OU aucun)

Nous allons à présent parler de l'utilisation de votre smartphone.

Pour chacun des dysfonctionnements de votre téléphone que vous nous avez
déclarés, pouvez-vous nous indiquer le degré de gêne que cela représente
ou a représenté dans votre utilisation quotidienne ? :

-   1 : Très gênant

-   2 : Plutôt gênant

-   3 : Plutôt pas gênant

-   4 : Pas gênant du tout

#### **1 ) Avec pondération**

```{r echo=FALSE}
# En utlisant la pondération

# Indices des colonnes qui nous intéresse

mat = matrix(0,nrow=25,ncol=4)

deb <- which(names(data) == "GENE_PROBLEMES_A1")
fin <- which(names(data) == "GENE_PROBLEMES_A25")

for (i in 1:nrow(data)){
  for (j in deb:fin){
    val = data[i,j]
    pb <- j%% (deb-1)
    if (!is.na(val) && !is.null(val)){
      mat[pb,val]=mat[pb,val] + round(data[i,"poids"])
    }
  }
}

df <- data.frame(Problemes = label_RIDENTIFICATION_PROBLEME[1:25],Tres_genant = mat[,1],Plutot_genant =mat[,2],Plutot_pas_genant=mat[,3],Pas_du_tout_genant=mat[,4])


total_row <- data.frame(
  Problemes = "Total",
  Tres_genant = sum(df$Tres_genant),
  Plutot_genant = sum(df$Plutot_genant),
  Plutot_pas_genant =sum(df$Plutot_pas_genant),
  Pas_du_tout_genant =sum(df$Pas_du_tout_genant)
)

df <- rbind(df, total_row)

df

```

#### **2 ) Sans pondération**

```{r echo=FALSE}
# En n'utlisant PAS la pondération

mat = matrix(0,nrow=25,ncol=4)

deb <- which(names(data) == "GENE_PROBLEMES_A1")
fin <- which(names(data) == "GENE_PROBLEMES_A25")

for (i in 1:nrow(data)){
  for (j in deb:fin){
    val = data[i,j]
    pb <- j%% (deb-1)
    if (!is.na(val) && !is.null(val)){
      mat[pb,val]=mat[pb,val] + 1
    }
  }
}

df <- data.frame(Problemes = label_RIDENTIFICATION_PROBLEME[1:25],Tres_genant = mat[,1],Plutot_genant =mat[,2],Plutot_pas_genant=mat[,3],Pas_du_tout_genant=mat[,4])


total_row <- data.frame(
  Problemes = "Total",
  Tres_genant = sum(df$Tres_genant),
  Plutot_genant = sum(df$Plutot_genant),
  Plutot_pas_genant =sum(df$Plutot_pas_genant),
  Pas_du_tout_genant =sum(df$Pas_du_tout_genant)
)

df <- rbind(df, total_row)

df
```

## **III ) RECENCE_PROBLEMES**

À partir de quel moment approximativement avez-vous décelé les premiers
dysfonctionnements sur votre smartphone ?

1.  Dès la première utilisation

2.  En moins de 3 mois

3.  Entre 3 mois et 1 an

4.  Entre 1 et 2 ans

5.  Entre 2 et 3 ans

6.  Plus de 3 ans

7.  Je ne sais pas

### **1 ) Avec pondération**

```{r echo=FALSE}
# En utlisant la pondération

mat = matrix(0,nrow=25,ncol=7)


deb <- which(names(data) == "RECENCE_PROBLEMES_A1")
fin <- which(names(data) == "RECENCE_PROBLEMES_A25")

for (i in 1:nrow(data)){
  for (j in deb:fin){
    val = data[i,j]
    pb <- j%% (deb-1)
    if (!is.na(val) && !is.null(val)){
      mat[pb,val]=mat[pb,val] + round(data[i,"poids"])
    }
  }
}

df <- data.frame(Problemes = label_RIDENTIFICATION_PROBLEME[1:25],`Dès la première utilisation` = mat[,1],`En moins de 3 mois`
=mat[,2],`Entre 3 mois et 1 an`=mat[,3],`Entre 1 et 2 ans`=mat[,4],`Entre 2 et 3 ans`=mat[,5],`Plus de 3 ans`=mat[,6],`Je ne sais pas`=mat[,7])


total_row <- data.frame(
  Problemes = "Total",
  `Dès la première utilisation` = sum(df$Dès.la.première.utilisation),
  `En moins de 3 mois` = sum(df$En.moins.de.3.mois),
  `Entre 3 mois et 1 an` =sum(df$Entre.3.mois.et.1.an),
  `Entre 1 et 2 ans` =sum(df$Entre.1.et.2.ans),
  `Entre 2 et 3 ans` =sum(df$Entre.2.et.3.ans),
  `Plus de 3 ans` =sum(df$Plus.de.3.ans),
  `Je ne sais pas` =sum(df$Je.ne.sais.pas)
)

df <- rbind(df, total_row)

df
```

### **2 ) Sans pondération**

```{r echo=FALSE}
# En n'utlisant PAS la pondération

mat = matrix(0,nrow=25,ncol=7)


deb <- which(names(data) == "RECENCE_PROBLEMES_A1")
fin <- which(names(data) == "RECENCE_PROBLEMES_A25")

for (i in 1:nrow(data)){
  for (j in deb:fin){
    val = data[i,j]
    pb <- j%% (deb-1)
    if (!is.na(val) && !is.null(val)){
      mat[pb,val]=mat[pb,val] + 1
    }
  }
}

df <- data.frame(Problemes = label_RIDENTIFICATION_PROBLEME[1:25],`Dès la première utilisation` = mat[,1],`En moins de 3 mois`
=mat[,2],`Entre 3 mois et 1 an`=mat[,3],`Entre 1 et 2 ans`=mat[,4],`Entre 2 et 3 ans`=mat[,5],`Plus de 3 ans`=mat[,6],`Je ne sais pas`=mat[,7])


total_row <- data.frame(
  Problemes = "Total",
  `Dès la première utilisation` = sum(df$Dès.la.première.utilisation),
  `En moins de 3 mois` = sum(df$En.moins.de.3.mois),
  `Entre 3 mois et 1 an` =sum(df$Entre.3.mois.et.1.an),
  `Entre 1 et 2 ans` =sum(df$Entre.1.et.2.ans),
  `Entre 2 et 3 ans` =sum(df$Entre.2.et.3.ans),
  `Plus de 3 ans` =sum(df$Plus.de.3.ans),
  `Je ne sais pas` =sum(df$Je.ne.sais.pas)
)

df <- rbind(df, total_row)

df
```

